臺灣臺南地方法院刑事判決              99年度訴字第1474號
公  訴  人  臺灣臺南地方法院檢察署檢察官
被      告  莊雅雯
選任辯護人  方文賢律師
被      告  林育朋
選任辯護人  何建宏律師
被      告  方漢麟
選任辯護人  張文嘉律師
被      告  李俊慶
選任辯護人  李孟哲律師
被      告  楊政文
選任辯護人  楊惠雯律師
被      告  方姿卿
            趙偉翔
上  一  人
選任辯護人  李季錦律師
被      告  李孟蘋
選任辯護人  涂禎和律師
上列被告因違反毒品危害防制條例案件，經檢察官提起公訴（99
年度偵字第13154、15318、15317、15292、13703、15291、152
90號）及同署檢察官追加起訴（99年度偵字第16254、16557號、
99年度少連偵字第83號）及同署檢察官移送併辦（97年度偵字第
17508、17283號），本院判決如下：
    主  文
莊雅雯犯如附表一（甲）編號二至三、附表一（乙）編號一至五
所示之罪，各處如附表一（甲）編號二至三、附表一（乙）編號
一至五所示之刑。應執行有期徒刑肆年陸月。扣案之門號000
0000000號行動電話壹具（含SIM 卡壹張）、帳冊壹本，
均沒收；未扣案之販賣第三級毒品所得共新臺幣貳仟肆佰元，依
附表八編號一所示之方式連帶沒收，如全部或一部不能沒收時，
依附表八編號一所示之方式連帶抵償之。被訴如附表六編號三所
示部分無罪。
林育朋犯如附表一（甲）編號一、三、附表一（乙）一、三至五
、附表二編號一至四所示之罪，各處如附表一（甲）編號一、三
、附表一（乙）一、三至五、附表二編號一至四所示之刑。應執
行有期徒刑肆年。扣案之門號0000000000號行動電話
壹具（含SIM 卡壹張）、帳冊壹本，均沒收；未扣案之門號00
00000000號行動電話壹具（含SIM 卡壹張），與施建平
連帶沒收，如全部或一部不能沒收時，與施建平連帶追徵其價額
；未扣案之販賣第三級毒品所得共新臺幣肆仟陸佰元，依附表八
編號二所示之方式為沒收或連帶沒收，如全部或一部不能沒收時
，依附表八編號二所示之方式以財產抵償或連帶抵償之。
方漢麟犯如附表三編號一至二所示之罪，各處如附表三編號一至
二所示之刑。應執行有期徒刑玖年。未扣案之販賣第三級毒品所
得共新臺幣肆仟元沒收，如全部或一部不能沒收時，以其財產抵
償之。被訴如附表六編號三至五所示部分，均無罪。
李俊慶犯如附表四編號一至二所示之罪，各處如附表四編號一至
二所示之刑。應執行有期徒刑陸年。扣案之門號0000000
000號行動電話壹具（含SIM 卡壹張）沒收；未扣案之販賣第
三級毒品所得共新臺幣陸佰元沒收，如全部或一部不能沒收時，
以其財產抵償之。被訴如附表六編號一部分無罪。
楊政文成年人犯幫助少年販賣第三級毒品罪，處有期徒刑壹年陸
月；又犯幫助販賣第三級毒品罪，處有期徒刑壹年伍月。應執行
有期徒刑貳年，緩刑伍年。扣案之門號0000000000號
行動電話壹具（含SIM 卡壹張）沒收。
方姿卿犯轉讓第三級毒品罪，處有期徒刑月，如易科罰金，以
新臺幣壹仟元折算壹日。
李孟蘋犯如附表一（甲）編號一、二、附表五編號一至九所示之
罪，各處如附表一（甲）編號一、二、附表五編號一至九所示之
刑，應執行有期徒刑伍年，未扣案之販賣第三級毒品所得共新臺
幣壹萬壹仟肆佰元，依附表八編號三所示之方式為沒收或連帶沒
收，如全部或一部不能沒收時，依附表八編號三所示之方式以財
產抵償或連帶抵償之。被訴如附表六編號二所示部分無罪。
趙偉翔犯如附表一（甲）編號二、附表一（乙）編號一所示之罪
，各處如附表一（甲）編號二、附表一（乙）編號一所示之刑，
應執行有期徒刑年，扣案之門號0000000000號行動
電話壹具（含SIM 卡壹張）、帳冊壹本，均沒收；未扣案之販賣
第三級毒品所得共新臺幣貳仟元，依附表八編號四所示之方式連
帶沒收，如全部或一部不能沒收時，依附表八編號四所示之方式
連帶抵償之。
    事  實
一、莊雅雯（綽號「KK」）、林育朋（綽號阿呆）、方漢麟（綽
    號小胖）、李俊慶、楊政文、方姿卿、趙偉翔、李孟蘋（綽
    號「LV」、「檸檬」），其等均明知第三級毒品愷他命（Ke
    tamine）屬毒品危害防制條例第2 條第2 項第3 款所定之第
    三級毒品，依法不得持有、施用、轉讓、販賣，詎其等竟仍
    分別為下列行為：
(一)、莊雅雯意圖營利，或獨自本於販賣第三級毒品之犯意，或與
    李孟蘋、林育朋、趙偉翔等人共同基於販賣第三級毒品之犯
    意聯絡，由莊雅雯以給付零用錢或提供第三級毒品愷他命予
    林育朋施用為報酬，委由林育朋、趙偉翔前去交付或販入第
    三級毒品愷他命之方式，並分別以莊雅雯所有之門號000000
    0000號、林育朋所有之門號0000000000號、李孟蘋持用之門
    號0000000000號、趙偉翔持用之門號0000000000號行動電話
    各1 具（含SIM 卡各1 張）作為販賣第三級毒品愷他命之聯
    絡工具，而分別於附表一（甲）編號二、三所示之時間、地
    點，以附表一（甲）編號二、三所示之方式、價格、數量，
    販賣第三級毒品愷他命予黃欽德、呂福生等人。又莊雅雯另
    於附表一（乙）編號一至五所示之時間、地點，以附表一（
    乙）編號一至五所示之方式、價格、數量，向附表一（乙）
    編號一至五所示之方漢麟、李智豪等人，販入第三級毒品愷
    他命俾供日後販賣圖利之用。
(二)、林育朋意圖營利，除與李孟蘋、莊雅雯、趙偉翔等人共同基
    於販賣第三級毒品之犯意聯絡，而於前述附表一（甲）編號
    一、三所示時間、地點，與莊雅雯、李孟蘋、趙偉翔共同為
    販賣第三級毒品愷他命予黃欽德、呂福生等人，及於前述附
    表一（乙）編號一、三至五所示時間、地點，依莊雅雯之指
    示，而與莊雅雯、趙偉翔共同向方漢麟、李智豪販入第三級
    毒品愷他命外；其於莊雅雯於99年7 月初不再販賣第三級毒
    品愷他命後，竟仍意圖營利，或獨自本於販賣第三級毒品之
    犯意，或與施建平等人共同基於販賣第三級毒品之犯意聯絡
    ，並以其所有之上開門號0000000000號、施建平所持用之門
    號0000000000號行動電話1 具（含SIM 卡1 張）作為販賣第
    三級毒品愷他命之聯絡工具，而分別於附表二編號一至四所
    示之時間、地點，以附表二編號一至四所示之方式、價格、
    數量，販賣第三級毒品愷他命予莊雅雯、李孟蘋、方姿卿等
    人。
(三)、方漢麟意圖營利，本於販賣第三級毒品愷他命之犯意，並以
    持用門號0000000000號行動電話1 具（含SIM 卡1 張），作
    為販賣第三級毒品愷他命之聯絡工具，以附表三編號一至二
    所示之時間、地點，以附表三編號一至二所示之方式、價格
    、數量，販賣第三級毒品愷他命予施建平、莊雅雯等人。
(四)、李俊慶基於轉讓第三級毒品愷他命之犯意，於附表四編號一
    所示之時間、地點，將摻有未超過0.5 公克第三級毒品愷他
    命之香菸1 支，無償轉讓予楊盛義施用。其另意圖營利，基
    於販賣第三級毒品愷他命之犯意，於附表四編號二所示之時
    間、地點，以附表四編號二所示之方式、價格、數量，販賣
    第三級毒品愷他命予周志雄。
(五)、楊政文因知悉倘介紹施用毒品者向少年黃○○（82年6 月15
    日生）購買第三級毒品愷他命，可自少年黃○○處獲取免費
    施用第三級毒品愷他命之利益；而介紹施用毒品者向李孟蘋
    購買第三級毒品愷他命，可免費從中獲取一定數量之第三級
    毒品愷他命，竟意圖營利，基於幫助販賣第三級毒品愷他命
    之犯意，並以其持用之門號0000000000號行動電話1 具（含
    SIM 卡1 張）作為聯絡工具，而分別於：
(1)、99年3 月22日21時24分許，李孟蘋以其持用之門號00000000
    00號行動電話，撥打上開楊政文持用之行動電話，欲經由楊
    政文介紹俾順利購得第三級毒品愷他命，而楊政文為圖得免
    費施用第三級毒品愷他命之利益，乃將上述李孟蘋欲購買第
    三級毒品愷他命之訊息及聯絡電話提供予少年黃○○，於同
    日21時31分許，少年黃○○以上述行動電話聯繫李孟蘋後，
    於同日21時45分許，在臺南市佳里區「丹丹速食店」，由少
    年黃○○以500 元之價格，販賣第三級毒品愷他命1 包予李
    孟蘋。
(2)、於99年3 月30日21時18分許，以其持有之上開行動電話撥打
    李孟蘋上述行動電話後，告知其友人郭明洲欲購買1,000 元
    之第三級毒品愷他命，並以簡訊要求李孟蘋從中扣取300 元
    之量分給楊政文後，於同日21時30分許，李孟蘋在臺南市安
    南區土城台糖加油站，以1,000 元之價格，販賣第三級毒品
    愷他命予郭明洲。
(六)、方姿卿基於轉讓第三級毒品愷他命之犯意，於99年7 月23日
    6 時許，在臺南市市立醫院急診室外，將摻有未超過1 公克
    量之第三級毒品愷他命之香菸2 支，提供予施建平當場施用
    ，而無償轉讓第三級毒品愷他命1次。
(七)、李孟蘋意圖營利，或獨自基於販賣第三級毒品之犯意，或與
    林育朋，或與莊雅雯、趙偉翔共同基於販賣第三級毒品之犯
    意聯絡，並以渠等上開行動電話作為販賣第三級毒品愷他命
    之聯絡工具，而除於附表一（甲）編號一、二所示之時間、
    地點，以附表一（甲）編號一、二所示之方式、價格、數量
    ，販賣第三級毒品愷他命予呂福生外，另於附表五編號一至
    九所示之時間、地點，以附表五編號一至九所示之方式、價
    格、數量，販賣第三級毒品愷他命予毛昭文、郭明洲、侯坤
    宏、楊政文及呂福生等人。
(八)、趙偉翔意圖營利，或與莊雅雯、李孟蘋，或與莊雅雯、林育
    朋共同基於販賣第三級毒品愷他命之犯意聯絡，並以其持用
    之門號0000000000號行動電話作為聯絡販賣第三級毒品愷他
    命之工具，而依莊雅雯之指示，分別於附表一（甲）編號二
    所示之時間、地點，以附表一（甲）編號二所示之方式、價
    格、數量，販賣第三級毒品愷他命予呂福生。另於附表一（
    乙）編號一所示之時間、地點，以附表一（乙）編號一所示
    之方式、價格、數量，向方漢麟販入第三級毒品愷他命。
二、嗣於99年8 月31日，臺灣臺南地方法院檢察署檢察官依對施
    建平、莊雅雯、李孟蘋、林育朋、趙偉翔、李俊慶、方姿卿
    等人執行通訊監察之結果，指揮彰化縣警察局警員同步至施
    建平、林育朋位於臺南市○○街20號2 樓之7 住處、莊雅雯
    位於屏東市○○○路59-1號住處、李俊慶位於臺南市○○區
    ○○路105 巷5 號1 樓住處、楊政文位於臺南市七股區龍山
    村172 號住處及少年黃○○位於臺南市（地址詳卷）住處實
    施搜索，並分別在施建平、林育朋、莊雅雯、李俊慶、楊政
    文、少年黃○○住處扣得如附表七編號一至十五所示之物，
    並將施建平、林育朋、莊雅雯拘提到案，再經循線追查後，
    始知上情。
三、案經臺灣臺南地方法院檢察署檢察官指揮彰化縣警察局偵查
    後起訴及就李孟蘋、趙偉翔部分追加起訴暨移送併辦。
    理  由
壹、程序方面：
一、按刑事訴訟法新制採改良式當事人進行主義，為保障被告防
    禦權及維護直接審理與言詞審理原則，刑事訴訟法第159 條
    第1 項規定：「被告以外之人於審判外之言詞或書面陳述，
    除法律有規定者外，不得作為證據。」酌採英美法之傳聞法
    則。復於第159 條之1 至第159 條之5 增設例外規定，以應
    實務需要，俾符實體真實發現之訴訟目的。是以，證人即共
    同被告李孟蘋、趙偉翔、方姿卿、莊雅雯、林育朋、施建平
    等人於警詢時之證述，係被告方漢麟以外之人於審判外之陳
    述；而證人黃伯軒、周志雄於警詢時之證述，亦係被告李俊
    慶以外之人於審判外之陳述，且均查無例外之情事，依上開
    規定，自不得作為證據，惟仍得以之作為彈劾證據之用。
二、再按「被告以外之人於審判外之言詞或書面陳述，除法律有
    規定者外，不得做為證據」；「被告以外之人於檢察事務官
    、司法警察官或司法警察調查中所為之陳述，與審判中不符
    時，其先前之陳述具有較可信之特別情況，且為證明犯罪事
    實存否所必要者，得為證據」，刑事訴訟法第159 條第1 項
    、第159 條之2 分別定有明文。所謂「前後陳述不符」之要
    件，應就前後階段之陳述進行整體判斷，以決定其間是否具
    有實質性差異，惟無須針對全部陳述作比較，陳述之一部分
    有不符，亦屬之。而所謂「較可信之特別情況」之情形，亦
    應就前後陳述時之各種外部情況進行比較，以資決定何者外
    部情況具有可信性。若陳述係在特別可信之情況下所為，則
    虛偽陳述之危險性即不高，雖係審判外陳述，或未經被告反
    對詰問，仍得承認其有證據能力。本件證人周志雄所為之先
    後陳述，雖有不一，惟證人周雄於本院審理時之證述，與警
    詢大致相符，僅就被告李俊慶交付愷他命部分，究係其與被
    告李俊慶「合資購買」？抑或係被告李俊慶所販賣？有所不
    同。然依證人周志雄之警詢筆錄觀之，該警詢筆錄之記載，
    係採取一問一答方式，經本院勘驗結果內容復大致相符，尚
    無齟齬之處，且上開證人於警詢時之供述較接近案發時點，
    記憶應較為清晰，憑信性甚高，而當時未直接面對被告，上
    開證人當時心理較為篤定，壓力較小，較有可能據實陳述，
    且觀以上開證人於警詢所為證述之內容，對基本事實之證述
    互核一致，在本院審理時亦未表示警詢係遭受不正方法詢問
    或非出於其自由意志而為供述等情，益徵其於本院審理時所
    為之陳述，或係時隔較久，業已遺忘部分案發情節，或係經
    權衡輕重，為袒護被告或恐被告對其不利等因素而所為之託
    詞，憑信性甚低。況證人周志雄於警詢時供稱以行動電話聯
    繫購買毒品事宜，此亦有通聯紀錄在卷可考，益證證人周志
    雄之警詢筆錄憑信性甚高，故本院認證人周志雄於警詢中之
    陳述，基於發見真實之需求，且為證明犯罪事實之存否為有
    必要，本院斟酌上開供述證據之取得過程並無瑕疵，且與本
    案待證事實間具有相當之關聯性，以之為被告李俊慶於本案
    中之證據尚無不當，是依前開說明，上開證人周志雄之警詢
    陳述，本院認符合刑事訴訟法第159 條之2 規定之情形，而
    具有證據能力。
三、復按刑事訴訟法第245 條第2 項前段規定文義，偵查中辯護
    人僅有在場權及陳述意見權；且檢察官訊問證人並無必須傳
    喚被告使其得以在場之規定。此項未經被告詰問之被告以外
    之人於偵查中向檢察官所為陳述，依同法第159 條第1 項、
    第159 條之1 第2 項規定，除顯有不可信之例外情況外，原
    則上為「法律規定得為證據」之傳聞例外，依其文義解釋及
    立法理由說明，並無限縮於檢察官在偵查中訊問證人之程序
    ，應已給予被告或其辯護人對該證人行使反對詰問權者，始
    有證據能力可言。為保障被告反對詰問權，並與現行法對傳
    聞例外所建構之證據容許範圍求其平衡，證人在偵查中雖未
    經被告詰問，倘被告於審判中已經對該證人當庭及先前陳述
    進行詰問，即已賦予被告對該證人詰問之機會，則該證人於
    偵查中陳述即屬完足調查之證據，而得作為判斷依據（最高
    法院100 年度台上字第1735號判決意旨參照）。查證人黃伯
    軒於偵查中之供述，係經依法具結而為證述，其未曾提及檢
    察官在偵查時有不法取供之情形，而被告、辯護人亦未曾釋
    明上開證述有何顯不可信之情況，且證人黃伯軒業於本院審
    理時到庭，並以證人身分具結後接受交互詰問，自已保障被
    告李俊慶之詰問權，是以，證人黃伯軒於偵查中之證述，依
    刑事訴訟法第159 條之1 第2 項之規定，自得為證據。
四、又按現行刑事訴訟法為保障被告之反對詰問權，排除具有虛
    偽危險性之傳聞證據，以求實體真實之發見，於該法第159
    條第1 項明定被告以外之人於審判外之言詞或書面陳述，除
    法律有規定者外，不得作為證據。而刑事訴訟法第159 條之
    1 至159 條之4 為傳聞法則之例外規定，被告以外之人於審
    判外之陳述，雖不符前4 條之規定，但經當事人於審判程序
    同意作為證據，法院審酌該言詞陳述或書面陳述作成時之情
    況，認為適當者，亦得為證據；當事人、代理人或辯護人於
    法院調查證據時，知有第159 條第1 項不得為證據之情形，
    而未於言詞辯論終結前聲明異議者，視為有前項之同意，刑
    事訴訟法第159 條之5 定有明文。查本判決除壹、一所示對
    被告方漢麟、李俊慶2 人不得為證據者外，其餘所引用之供
    述證據，業據檢察官、被告及辯護人於準備程序時均不爭執
    證據能力，迄至言詞辯論終結前，亦未主張有刑事訴訟法第
    159 條第1 項不得為證據之情形，本院審酌該等證據作成時
    之情狀，並無違法或不當等情形，認為以之作為本案之證據
    亦屬適當，依上開規定，自具有證據能力。另其餘非供述證
    據亦均經法定程序取得，無不得為證據之情形，自均有證據
    能力。
貳、實體方面：
一、被告莊雅雯部分：
    上開附表一（甲）編號二至三、附表一（乙）編號一至五所
    示販賣及販入第三級毒品愷他命等事實，業據被告莊雅雯於
    警詢、偵查中及本院審理時均坦承不諱（見彰化縣警察局第
    0000000000號卷【下稱警一卷】第44、51至51頁反面、99年
    度偵字第13154 號偵卷一【下稱偵一卷】第97頁、99年度偵
    字第13154 號偵查卷宗卷三【下稱偵三卷】第608 至611 頁
    、本院卷一第55至56、66、94至94反面、233 頁），核與證
    人即共同被告李孟蘋、趙偉翔、林育朋於警詢、偵查中及本
    院審理時證述：渠等確有分別於附表一（甲）編號二至三、
    附表一（乙）編號一至五所示之時間、地點，或由李孟蘋以
    門號0000000000號行動電話與購毒者聯絡後，委由莊雅雯、
    趙偉翔處理前往交易毒品事宜，或由莊雅雯以門號00000000
    00號行動電話與購毒者或販毒者聯絡後，委由林育朋或趙偉
    翔前往進行交易，而與莊雅雯共同販賣或販入第三級毒品等
    語（見警一卷第72反面、92反面頁、彰化縣警察局彰警刑第
    0000000000號卷【下稱警六卷】第2 至4 頁、偵三卷第599
    、713 、715 至716 頁、99年度偵字第16254 號卷【下稱偵
    十卷】第12至15頁、99年度少連偵字第83號卷【下稱偵十三
    卷】第106 至108 頁、本院卷一第94頁反面、233 頁、本院
    卷二第62至67頁、本院卷三第18頁反面至19頁、本院卷四第
    30頁反面至31、42頁反面、本院卷五第134 至137 頁）；證
    人呂福生、黃欽德於警詢、偵查中證述：渠等確有分別以行
    動電話聯絡李孟蘋持用之門號0000000000號行動電話、莊雅
    雯持用之門號0000000000號行動電話，約定交易地點、價格
    、數量後，而分別於附表一（甲）編號二至三所示之時間、
    地點，經由趙偉翔、林育朋交付而購得第三級毒品愷他命等
    語大致相符（見警一卷第177 反面至178 、190 、257 頁、
    99年度偵字第13154 號卷二【下稱偵二卷】第366 頁）。此
    外，復有本院99年聲搜字000849號搜索票、彰化縣警察局搜
    索、扣押筆錄、扣押物品目錄表、刑案現場照片8 幀、行政
    院衛生署草屯療養院草療鑑字第0990900208號鑑定書、臺灣
    雲林地方法院099 年聲監字第000121號通訊監察書及相關通
    訊監察譯文在卷可稽（見警一卷第55至57、64至67、266 至
    268 頁、偵三卷第639 至644 頁、本院99年聲監字第000467
    號卷【下稱聲監一卷】第33至34、72至74頁），足見被告莊
    雅雯上開自白與事實相符，應可採信。
二、被告林育朋部分：
    上開附表一（甲）編號一、三、附表一（乙）編號一、三至
    五、附表二編號一至四之販賣及販入第三級毒品愷他命之事
    實，業據被告林育朋於警詢、偵查中及本院審理時均坦承不
    諱（見警一卷第91頁反面、偵三卷第597 、599 、713 至71
    6 頁、本院卷一第46至47、94頁反面、233 頁、本院卷五第
    137 至140 頁），核與證人即共同被告李孟蘋、莊雅雯、趙
    偉翔、方姿卿、施建平於警詢、偵查中及本院審理時證述：
    渠等或有分別於附表附表一（甲）編號一、三、附表一（乙
    ）編號一、三至五、附表二編號四所示之時間、地點，與林
    育朋共同販賣或販入第三級毒品愷他命，或分別於附表二編
    號一至四所示之時間、地點，以行動電話與林育朋持用之門
    號0000000000號行動電話聯絡後，向林育朋購買第三級毒品
    愷他命等語（見警一卷第14、44至46、51、72反面、92頁反
    面、139 至140 頁反面、警六卷第2 至4 頁、偵一卷第97頁
    、偵三卷第608 至611 頁、99年度偵字第13703 號卷【下稱
    偵四卷】第45至46頁、偵十卷第12至15頁、偵十三卷第106
    至108 、110 至111 頁、本院卷一第55至56、66、94至94頁
    反面、233 頁、本院卷二第62至67頁、本院卷三第18頁反面
    至19頁、本院卷四第30頁反面至31、42頁反面）；證人呂福
    生、黃欽德於警詢、偵查中證述：渠等確有以行動電話聯絡
    李孟蘋持用之門號0000000000號行動電話、莊雅雯持用之門
    號0000000000號行動電話，約定交易地點、價格、數量後，
    而於附表一（甲）編號一、三所示之時間、地點經由林育朋
    交付而購得第三級毒品愷他命等語大致相符（見警一卷第73
    頁反面、88、177 頁反面至178 、190 、257 頁、偵二卷第
    366 頁）。此外，復有本院99年聲搜字000849號搜索票、彰
    化縣警察局搜索、扣押筆錄、扣押物品目錄表、本院99年聲
    監字第000467號通訊監察書及相關通訊監察譯文在卷可稽（
    見警一卷第56至57、272 至274 頁、本院卷一第24 8頁、聲
    監一卷第133 至134 、248 至250 頁），足見被告林育朋上
    開自白與事實相符，應可採信。
三、被告李俊慶部分：
    上開如附表四編號一之轉讓第三級毒品愷他命之事實，業據
    被告李俊慶於警詢、偵查中及本院審理時均坦承不諱（見警
    一卷第122 頁反面、偵三卷第523 、525 頁、本院卷一第15
    9 頁、本院卷五第143 頁），核與證人楊盛義於警詢中證述
    ：伊確有於附表四編號一所示之日期，先以其行動電話與李
    俊慶持用之門號0000 000000 號行動電話聯絡後，李俊慶確
    有於附表四編號一所示之時間、地點，主動拿摻有愷他命毒
    品之香菸1 支免費提供伊施用等語大致相符（見偵三卷第70
    0 頁），此外，復有本院99年聲搜字000849號搜索票、彰化
    縣警察局搜索、扣押筆錄、扣押物品目錄表、照片2 幀、臺
    灣雲林地方法院99年聲監字第000099號通訊監察書及相關通
    訊監察譯文在卷可稽（見警一卷第128 至132 、264 至265
    頁、聲監一卷第67頁），足見被告李俊慶上開自白與事實相
    符，應可採信。
四、被告楊政文部分：
    上開事實，業據被告楊政文於警詢、偵查中及本院審理時均
    坦承不諱（見彰化縣警察局第0000000000號卷【下稱警五卷
    】第2 至2 頁反面、6 至7 頁、22頁反面、偵一卷第15 8至
    159 頁、本院卷一第159 頁、本院卷五第144 頁反面至145
    頁），核與證人即共同被告李孟蘋於警詢、偵查中證述：伊
    確有於99年3 月22日21時24分許經由楊政文以門號
    0000000000 號 行動電話與伊聯絡後，再由少年黃○○與伊
    聯絡，後來伊向少年黃○○購買第三級毒品愷他命、楊政文
    確有介紹購郭明洲來向伊購買第三級毒品愷他命等語（見偵
    十三卷第58、87至89、99至100 頁、聲羈二卷第7 至8 頁）
    ；證人郭明洲於警詢、偵查中證述：99年3 月30日21時18分
    許伊有經由楊政文介紹而由楊政文先以門號0000000000號行
    動電話與李孟蘋連絡後，嗣後伊向李孟蘋購得第三級毒品愷
    他命等語（見警五卷第41頁反面至42頁、偵三卷第514 至
    515 頁）；證人即少年黃○○於警詢、偵查中證述：伊有販
    賣第三級毒品予李孟蘋，李孟蘋係經由楊政文介紹，而由楊
    政文先以門號00 00000000 號行動電話與伊連絡，嗣後李孟
    蘋向伊購得第三級毒品愷他命等語大致相符（見警五卷第36
    頁反面至37頁反面、偵三卷第514 頁、偵四卷第18、19、20
    頁），此外，復有本院99年聲搜字000849號搜索票、彰化縣
    警察局搜索、扣押筆錄、扣押物品目錄表、照片2 幀、臺灣
    雲林地方法院99年聲監字第000121號通訊監察書及相關通訊
    監察譯文在卷可稽（見警一卷第266 至268 頁、警五卷第12
    頁、偵一卷第144 至146 頁、聲監一卷第12至13頁、第28至
    29頁、本院99年聲監續字第000735號卷【下稱聲監二卷】第
    45、46、57、61頁、本院卷一第245 至246 頁），足見被告
    楊政文上開自白與事實相符，應可採信。
五、被告方姿卿部分：
    上開事實，業據被告方姿卿於警詢、偵查中及本院審理時均
    坦承不諱（見警一卷第135 頁反面、149 頁、偵三卷第550
    頁、偵四卷第43頁、本院卷一第153 頁反面、本院卷五第14
    5 頁反面至146 頁），核與證人即共同被告施建平於警詢、
    偵查中證述：伊有於99年7 月23日6 時許與方姿卿持用之門
    號0000000000號行動電話連絡，方姿卿於99年7 月23日確有
    前來臺南市立醫院，並於急診室外提供摻有愷他命之香菸2
    支，免費供伊施用等語大致相符（見警一卷第10至10頁反面
    、35至35頁反面），此外，復有本院99年聲監字第000467號
    通訊監察書及相關通訊監察譯文在卷可稽（警一卷第272 至
    274 頁、聲監一卷第145 頁、聲監2 卷第63至64頁、本院99
    年聲監字第000532號卷【下稱聲監三卷】第17頁），足見被
    告方姿卿上開自白與事實相符，應可採信。
六、被告李孟蘋部分：
    上開附表一（甲）編號一至二、附表五編號一至九之販賣第
    三級毒品愷他命之犯罪事實，業據被告於警詢、偵查中及本
    院審理時均坦承不諱（見偵十三卷第58至59、84至86、96至
    100、106 至108 頁、本院卷四第30 頁反面至31、42頁反面
    、本院卷五第148 頁反面至150 頁反面），核與證人即共同
    被告莊雅雯、林育朋、趙偉翔於警詢、偵查中及本院審理時
    證述：渠等於附表一（甲）編號一至二所示之時間、地點，
    先由購毒者以行動電話與李孟蘋持用之門號0000000000號行
    動電話聯絡後，而分別與李孟蘋共同販賣第三級毒品愷他命
    等語；證人即共同被告楊政文於警詢及偵查中證稱：其於附
    表五編號二至六所示之時間、地點，以行動電話與李孟蘋持
    用之門號0000000000號行動電話聯絡後，向李孟蘋購買第三
    級毒品愷他命，並有於附表五編號八所示時間、地點，幫助
    李孟蘋販賣第三級毒品愷他命予郭明洲等語（見警一卷第44
    、51、72反面、92頁反面、警五卷第3 至7 、22頁反面、警
    六卷第2 至4 頁、偵一卷第97、158 至160 頁、偵三卷第
    599 、608 至611 、713 、715 至716 頁、偵十卷第12至15
    頁、偵十三卷第106 至108 頁、本院卷一第55至56、66 、
    94至94反面、159 、233 頁、本院卷二第62至67頁、本院卷
    三第18頁反面至19頁）；證人即買受毒品之人侯坤宏、呂福
    生、郭明洲、毛昭文於警詢、偵查中證述：渠等確有以行動
    電話聯絡李孟蘋持用之門號00 00000000 號行動電話約定交
    易地點、價格、數量後，而分別於附表一（甲）編號一至二
    、附表五編號一、七至九所示之時間、地點向李孟蘋購買第
    三級毒品愷他命等語大致相符（見警一卷第177 頁反面至17
    8 、212 頁反面至214 頁、偵二卷第325 至325 頁反面、33
    0 至331 、366 頁、偵三卷第51 4頁）。此外，復有本院99
    年聲搜字000849號搜索票、彰化縣警察局搜索、扣押筆錄、
    扣押物品目錄表、臺灣雲林地方法院99年聲監字第000121號
    通訊監察書及相關通訊監察譯文在卷可稽（見警一卷第56至
    57、266至268 頁、本院卷一第245至246 頁、聲監一卷第10
    至14、30 至31、72 至74、133至134頁、聲監二卷第58至61
    頁），足見被告李孟蘋上開自白與事實相符，應可採信。
七、被告趙偉翔部分：
    上開附表一（甲）編號二、附表一（乙）編號一之販賣及販
    入第三級毒品愷他命之犯罪事實，業據被告於警詢、偵查中
    及本院審理時均坦承不諱（見警六卷第2 至4 頁、偵十卷第
    12至15頁、本院卷二第62至67頁、本院卷三第18頁反面至19
    頁、本院卷五第146 至148 頁反面），核與證人即共同被告
    李孟蘋、莊雅雯、林育朋於警詢、偵查中及本院審理時證述
    ：渠等確有分別於附表一（甲）編號二、附表一（乙）編號
    一所示之時間、地點，與趙偉翔共同販賣或販入第三級毒品
    愷他命等語（見警一卷第44、51、72反面、92頁反面、偵一
    卷第97頁、偵三卷第599 、608 至611 、713 、715 至716
    頁、偵十三卷第106 至108 頁、本院卷一第55至56、66、94
    至94反面、233 頁、本院卷四第30頁反面至31、42頁反面）
    ；證人即買受毒品之人呂福生於警詢、偵查中證述：伊確有
    於附表一（甲）編號二所示之日期，以行動電話聯絡李孟蘋
    持用之門號0000000000號行動電話約定交易地點、價格、數
    量後，而於附表一（甲）編號二所示之時間、地點經由趙偉
    翔購得第三級毒品愷他命等語大致相符（見警一卷第177 反
    面至178 頁、偵二卷第366 頁）。此外，復有本院99年聲搜
    字000849號搜索票、彰化縣警察局搜索、扣押筆錄、扣押物
    品目錄表、臺灣雲林地方法院99年聲監字第000121號通訊監
    察書及相關通訊監察譯文在卷可稽（見警一卷第56至57、26
    6 至268 頁、聲監一卷第72至74頁），足見被告趙偉翔上開
    自白與事實相符，應可採信。
八、訊據被告方漢麟矢口否認有何販賣第三級毒品愷他命之犯行
    ，辯稱：附表三編號一部分，伊與施建平雖有通電話，施建
    平說要褲子，伊回答他什麼褲子，然後施建平說叫陳崇錡接
    電話，伊就沒有再跟施建平通電話了，當天伊也沒有見過施
    建平，伊並未販賣愷他命給施建平；附表三編號二部分，趙
    偉翔跟林育朋有到伊家，林育朋在車上，趙偉翔進到伊家，
    跟伊朋友「石頭」拿愷他命，錢是施建平收的，是施建平在
    賣的，伊並未販賣愷他命給莊雅雯云云。經查：
(一)、有關附表三編號一部分：
１、上開事實，業據證人即共同被告施建平於偵查中證稱：99年
    3 月30日那天，門號0000000000、0000000000號行動電話之
    通訊監察譯文內容，是伊要向方漢麟購買2 公克愷他命，價
    格是800 元，由方漢麟把愷他命交給陳崇錡，陳崇錡再把愷
    他命拿回來給伊，伊是於99年4 月初親自將800 元交給方漢
    麟等語綦詳（見偵一卷第49頁、偵三卷第619 至621 頁）。
    而扣案之門號0000000000號行動電話係朋友借給證人施建平
    使用；門號0000000000號行動電話則係被告方漢麟弟弟方漢
    哲的，但都是被告方漢麟在使用等情，復分據證人施建平、
    被告方漢麟於本院準備程序中供述明確（見本院卷一第94、
    189 頁），且證人施建平、被告方漢麟所持用之上開行動電
    話，於99年3 月30日當天確有通話之事實，並經被告方漢麟
    於偵、審時自承在卷（見偵三卷第560 頁、本院卷一第189
    頁），此外，復有臺灣雲林地方法院99年聲監字第000121號
    通訊監察書、通訊監察譯文及本院100 年2 月23日勘驗筆錄
    各1 份在卷可證（見警一卷第266 至268 頁、聲監一卷第40
    至41頁、本院卷一第228 至229 頁），足認證人施建平上開
    偵查中之證述，尚非無據，應堪採信。
２、被告方漢麟固辯稱：當天施建平打電話說要褲子，伊回答什
    麼褲子後，施建平就叫陳崇錡接電話，伊沒有再跟施建平通
    話及見面交易毒品云云。然：
、依上開通訊監察譯文顯示，99年3 月30日20時35分46秒許，
    證人施建平係先與被告方漢麟通話，再與證人陳崇錡通話，
    之後，證人施建平固未再與被告方漢麟有何通話內容。惟依
    上開通訊監察譯文略以：「A ：你在哪裡。B ：家裡。A ：
    你身上有2 嗎。B 、我哪有。A ：白白那個。B ：剩下一點
    點。A ：不夠2 嗎。B ：2 嗎。A ：是啦。B ：應該是有啦
    。A ：拿來賣我。B ：怎樣。A ：拿來賣我，趕快啦，我不
    是說硬的喔。B ：我知道。A ：快一點。B ：我忙完一下。
    A ：聰棋（應係崇錡之誤）在那裡對不對。B ：他拿電腦過
    來。A ：你叫聰棋拿過來給我啦。B ：什麼你等一下啦（換
    聰棋接聽。A ：你向他拿2 件給我。B ：什麼2 件。A ：褲
    子啦。B ：喔2 件。A ：快一點啦。B ：好。A ：你知道我
    住在哪裡，你叫他弄好一點。B ：我知道。A ：快一點。B
    ：好」等語，再經本院於100 年2 月23日依檢察官之聲請，
    當庭勘驗上開通訊監察光碟結果略為：「(1)、上開通訊監察
    光碟通話時間總長1 分20秒。(2)、上開通話內容係3 個男子
    對話，Ａ為施建平，Ｂ為方漢麟，Ｃ為陳崇錡。(3)、上開通
    訊監察光碟勘驗結果與通訊監察譯文之記載大致相符，僅譯
    文之記載較為簡潔。．．．」，此並據本院製有勘驗筆錄及
    逐字譯文各1 份在卷在佐（見本院卷一第228 至229 頁）。
    是對照上開通訊監察譯文及通訊監察光碟逐字譯文，可知，
    上開通訊監察譯文於（換聰棋接聽）後所載之B 均係指證人
    陳崇錡無誤。
、又參以第一級毒品海洛因、第三級毒品愷他命均多呈白色，
    而「硬的」、「褲子」等詞，在吾國毒品交易中分係第二級
    毒品（甲基）安非他命、第三級毒品愷他命之術語，此為本
    院審判實務所已知之事項，自無庸舉證。依此可知，上開通
    訊監察譯文前段，證人施建平與被告方漢麟對話中所稱之「
    白白那個」應係指與第二級毒品（甲基）安非他命不同種類
    之其它毒品而言，至所稱之「2 」，則應係指毒品數量或價
    金之暗語。是依證人施建平、被告方漢麟此段對話內容，堪
    認證人施建平與被告方漢麟上述通話確係在聯繫毒品交易事
    宜，且雙方業已達成毒品交易之合意，只因被告方漢麟有事
    無法立即前往交付毒品予證人施建平，遂由證人施建平委請
    證人陳崇錡代其向被告方漢麟拿取毒品後再持交予證人施建
    平。此外，另佐以上開通訊監察譯文後段，證人施建平已明
    白向證人陳崇錡表示「你向他拿2 件給我」、「褲子」、「
    你知道我住在哪裡，你叫他弄好一點」，並經證人陳崇錡應
    允等情以觀，足堪確認證人施建平、證人方漢麟所交易之毒
    品乃係「褲子」，亦即指第三級毒品愷他命，應無疑義。故
    綜觀上開譯文之前後內容，堪認證人施建平前揭證述，應與
    事實相符，被告方漢麟確有販賣第三級毒品愷他命予證人施
    建平之情，至為灼然。
、至證人陳崇錡於本院審理時雖證稱：伊真的沒有拿愷他命給
    施建平，伊不知道施建平那時住在何處，亦不知褲子是什麼
    意思，伊十幾歲時被施建平弟弟拿刀砍，伊跟施建平交情不
    好云云（見本院卷二第68至70頁），惟依上開通訊監察譯文
    及逐字譯文顯示，證人施建平、陳崇錡除於99年3 月30日20
    時35分許確有通話外，另觀以證人施建平於電話中說「你向
    他拿2 件給我」時，證人陳崇錡尚反問「什麼2 件」，迨證
    人施建平說「褲子啦」，證人陳崇錡旋答稱「喔…2 件嗎？
    2 件？」，經證人施建平回稱「是啦！」，證人陳崇錡即回
    答「喔好啦！」，證人施建平復稱「你知道我住在哪裡，你
    叫他弄好一點」等情，堪認其2 人對話相當自然，且有互通
    毒品之情況，否則，證人施建平當時僅在電話中說「褲子」
    ，證人陳崇錡豈會立即應允代為交付「褲子」，而未繼續追
    問以究明證人施建平所說「褲子」為何？及證人施建平係住
    何處？由此益徵證人陳崇錡確實明白「褲子」係指毒品愷他
    命，且與證人施建平有相當之認識、交情，要否，證人施建
    平豈會要求與其交情不好、素有嫌隙之證人陳崇錡代向被告
    方漢麟拿取愷他命毒品，而無懼日後遭人檢舉致罹刑章。是
    以，證人陳崇錡上開證詞，顯與事實不符，尚難採信。
(二)、有關附表三編號二部分：
１、上開共同被告莊雅雯委由共同被告趙偉翔、林育朋向被告方
    漢麟販入價值3,200 元之第三級毒品愷他命10公克之事實，
    業據證人即共同被告莊雅雯於偵查中及本院審理時證稱：99
    年5 月中旬近5 月底的時候，伊打電話給趙偉翔、林育朋一
    起去方漢麟住處，叫他們2 人去幫伊買10公克之愷他命，那
    次有買到10公克的愷他命，價格是3,200 元，因為林育朋、
    趙偉翔都有在幫伊賣愷他命，所以他們身上有伊的錢，所以
    由他們先支付給方漢麟，林育朋及趙偉翔有把10公克的愷他
    命交給伊；當時伊有先和方漢麟電話聯絡，向方漢麟說要過
    去找他，伊說會請林育朋、趙偉翔去拿，之後，伊再打電話
    給趙偉翔、林育朋他們其中1 人，他們2 人好像剛好在一起
    ，伊才會叫他們2 人一起去方漢麟那邊拿10公克，價格3,20
    0 元之愷他命，這次是方漢麟本人跟伊談的，伊有說要買10
    公克愷他命等語（見偵三卷第611 頁、本院卷二第78、81頁
    反面至82頁反面）；證人即共同被告林育朋於偵查中證稱：
    伊有在99年5 月中旬跟趙偉翔一起去方漢麟住處幫莊雅雯向
    方漢麟買10公克愷他命，購買金額是3,200 元，當時伊還不
    認識方漢麟，是莊雅雯叫伊拿錢3,000 元給趙偉翔，那天晚
    上伊跟趙偉翔開車一起去方漢麟那邊，到了方漢麟的住處，
    伊在車上等趙偉翔，由趙偉翔進到方漢麟住處買了2 包愷他
    命，每1 包都是5 公克，但是趙偉翔又跑出來向伊多拿了20
    0 元，所以總共是3,200 元，3,200 元也是由趙偉翔交給方
    漢麟的，伊與趙偉翔取得10公克的愷他命後，就回美麗家園
    租屋處交給莊雅雯；3,200 元這些錢是本來莊雅雯就寄放在
    伊身上的，所以她叫伊買，伊就直接拿這些錢去買等語（見
    偵三卷第715 頁）、於本院審理時證稱：伊在99年5 月下旬
    時有和趙偉翔一起到方漢麟住處幫莊雅雯拿愷他命，那次是
    伊開車載趙偉翔，到方漢麟住處是趙偉翔上去的，伊記得趙
    偉翔有跟伊拿200 元，因趙偉翔說不夠等語（見本院卷二第
    75頁）；證人即共同被告趙偉翔於偵查中證稱：伊曾經在99
    年5 月底與林育朋一起去綽號「小胖」的方漢麟住處，向方
    漢麟買10公克的愷他命，方漢麟住在國民路殯儀館旁邊，那
    一次是莊雅雯先用電話與方漢麟聯絡好買10公克愷他命，之
    後才叫伊與林育朋一起去向方漢麟買愷他命，因為林育朋當
    時還不認識方漢麟，所以只有伊到方漢麟住處樓上去找方漢
    麟，由伊拿莊雅雯所交付的3,200 元給方漢麟，是方漢麟的
    小弟把10公克的愷他命交給伊，但是方漢麟本人有在場，而
    且3,200 元也是方漢麟本人收下的，伊拿到10公克愷他命後
    ，當天就回到美麗家園把愷他命交給莊雅雯等語（見偵十卷
    第15頁），觀以證人莊雅雯、林育朋、趙偉翔之上開證述，
    互核相符，尚無齟齬之處，自堪憑採。被告方漢麟確有附表
    三編號二所示販賣第三級毒品愷他命之犯行，應可認定。
２、被告方漢麟雖以前揭情詞置辯，並聲請傳喚證人趙偉翔到庭
    為證，而證人趙偉翔於本院審理時固亦證稱：當時伊係在方
    漢麟位於國民路住處之桌上拿2 包共10公克愷他命，並將3,
    200 元交給施建平，施建平叫伊把錢給他，伊以為施建平是
    方漢麟的小弟，所以將交給施建平云云（見本院卷二第62頁
    反面、63、67頁）。然：
、被告方漢麟前於本院準備程序中係供稱：趙偉翔進到伊住處
    ，係與伊朋友綽號「石頭」在交易云云（見本院卷一第189
    頁反面）；而證人趙偉翔除於偵查中已明確證稱：係將3,20
    0 元價金交付給方漢麟本人等語，已詳如前述外，其於本院
    準備程序中就其被訴此部分販入愷他命犯行，亦已供承：伊
    與林育朋有到方漢麟住處幫莊雅雯拿10公克愷他命，伊有拿
    3,200 元給方漢麟等語甚明（見本院卷三第19頁）。是以，
    證人趙偉翔當時果確係將錢交付給施建平，何以渠等於偵查
    中及本院準備程序中均未曾提及共同被告施建平當時亦有在
    場並收取愷他命價金3,200 元一事，則渠等於共同被告施建
    平因另案通緝而未能到庭作證、駁斥之際，始於本院審理時
    為上開供述，其憑信性實屬薄弱。
、再者，證人莊雅雯囑咐證人趙偉翔、林育朋前去向被告方漢
    麟販入愷他命之前，證人莊雅雯曾先以電話聯繫被告方漢麟
    一節，並據證人趙偉翔於本院審理時證稱：當初去是因為莊
    雅雯和方漢麟聯絡要購買愷他命，莊雅雯託付伊去找方漢麟
    購買愷他命等語明確（見本院卷二第62頁反面），且參以證
    人趙偉翔於本院審理時供稱：當時方漢麟住處裡面有很多人
    ，他們都坐在桌子前面，伊只認識方漢麟等語（見本院卷五
    第147 頁反面至148 頁），則證人趙偉翔當時既僅認識被告
    方漢麟，而不認識共同被告施建平，而證人莊雅雯亦係囑託
    證人趙偉翔向方漢麟販入愷他命，衡情，證人趙偉翔至被告
    方漢麟住處，理應係向被告方漢麟表示要拿取10公克之愷他
    命，並將價金3,200 元支付予被告方漢麟，豈有未慮及桌上
    之愷他命2 包是否即為10公克？抑或是屬其他在場之人所有
    ？而未經被告方漢麟同意即逕自桌上拿取愷他命2 包，甚且
    ，未直接交付購毒價金予在場之被告方漢麟，反而將錢交給
    完全不認識之共同被告施建平，此舉實與常情相悖。是證人
    趙偉翔於本院審理時之證述，顯係迴護被告方漢麟之詞，不
    足採信。
九、被告李俊慶雖矢口否認有何如附表四編號二所示之犯行，辯
    稱：99年3 月17日跟周志雄聯絡，是要跟周志雄一起合資購
    買愷他命2 包，價金600 元，我們1 人1 包，周志雄當時沒
    有拿錢給伊，而且伊是拿到五期「都會假期」，不是在大灣
    路那邊云云。經查：
(一)、上開事實，業據證人周志雄於警詢時證稱：警方提示李俊持
    用之0000000000號行動電話於99年3 月17日20時15分40秒、
    22分20秒、26分56秒、42分14秒等4 通電話，是伊與李俊慶
    之通話，通話內容是伊要向李俊慶購買毒品愷他命的意思，
    當日毒品交易有成功；伊向李俊慶購買2 公克愷他命毒品，
    交易地點為臺南縣永康市○○路240 巷3 號10樓之2 ，李俊
    慶親自將毒品交給伊，伊是過3 天後才將購買毒品的錢600
    元交給李俊慶，伊施用愷他命都是向李俊慶購買的，至於他
    們毒品來源伊不知道等語甚詳（見彰警刑偵一字第09900561
    63號卷【下稱警三卷】第32頁）。而扣案之門號0000000000
    號行動電話係被告李俊慶所申請、使用；門號0000000000號
    行動電話則係證人周志雄所申請、使用等情，復分據被告李
    俊慶、證人周志雄於警詢時供述在卷（見警一卷第105 頁、
    警三卷第31頁），而參以99年3 月17日20時15分至42分14秒
    止之4 通電話內容，被告李俊慶、證人周志雄2 人確係在談
    論毒品愷他命數量、價格，且被告李俊慶亦自承：當天見面
    有交付愷他命給周志雄，周志雄沒有付錢給伊，伊與周志雄
    是在周志雄永康市○○路住處見面等事實，並經被告李俊慶
    於警、偵訊及本院審理時供承在卷（見警一卷第123 頁反面
    、偵三卷第524 頁、本院卷一第159 頁），此外，復有臺灣
    雲林地方法院99年聲監字第000099號通訊監察書、通訊監察
    譯文各1 份在卷可證（見警一卷第264 至265 頁、聲監二卷
    第54頁），足認證人周志雄上開警詢中之證述，尚非無據，
    應堪採信。
(二)、被告李俊慶雖以前揭情詞置辯，並舉證人周志雄到庭為證，
    而證人周志雄於本院審理時固證稱：伊與李俊慶合資購買愷
    他命，他來找我，我們一起吃，警詢筆錄有部分沒有照我的
    意思製作云云。然：
１、依上開通訊監察譯文觀之，於99年3 月17日20時15分40秒至
    同日20時42分14秒止，被告李俊慶、證人周志雄所有之門號
    0000000000、0000000000號行動電話確有4 次通話，且係由
    被告李俊慶先行撥打電話問證人周志雄「你要哪個嗎」，經
    證人周志雄詢以「多少」，被告李俊慶即表示「1 個3 百」
    ，且催促「快一點啦」，證人周志雄即答稱「2 個」等語，
    而參以證人周志雄於警詢時證稱：譯文中「1 個3 百」意指
    愷他命1 公克價格300 元，「2 」意指伊要向李俊慶購買愷
    他命2 公克等語（見警三卷第32頁反面）；於本院審理時證
    述：李俊慶問伊說「你要哪個嗎」指的是愷他命，李俊慶直
    接說「你要哪個嗎」伊就知道是什麼東西等語明確（見本院
    卷二第33頁）。是以，被告李俊慶當時確係在詢問證人周志
    雄有無購買愷他命之意思，經證人周志雄查知該次愷他命售
    價每公克300 元後，即向被告李俊慶表示要購買2 公克愷他
    命之情，應可認定。
２、雖被告李俊慶辯稱：伊與周志雄是合資購買2 包，1 人1 包
    云云。然證人周志雄確係要購買愷他命2 公克，且價金600
    元係在3 天後始交付給李俊慶之情，業據其於警詢時證述明
    確，已詳如前述，且衡之常情，倘渠等所陳合資購買愷他命
    毒品為真，然參以該次毒品交易係由被告李俊慶先行付款，
    被告李俊慶應係該次毒品交易之主導人物，則被告李俊慶只
    需知道證人周志雄所欲購買之數量，再加上本身欲購買之數
    量，並衡酌當時其自身之資力即可，豈會任由證人周志雄主
    導合資購買之數量，甚而不畏為警查獲之風險，親自將愷他
    命毒品送至證人周志雄住處，實啟人疑竇。就此，被告李俊
    慶固另辯稱：當天是周志雄到伊工作的「皇后酒店」要伊去
    問看有沒有，再一起出資來買，周志雄之後過去「都會假期
    」那邊，伊是將愷他命拿到「都會假期」給周志雄，而不是
    拿到周志雄大灣路住處云云。惟被告李俊慶當天確有至證人
    周志雄位於臺南市○○區○○路住處，將第三級毒品愷他命
    交付予證人周志雄之事實，除據證人周志雄於警詢及本院審
    理時證述明確外（見警三卷第32頁反面、本院卷二第34頁反
    面），並據被告李俊慶於偵查中自承在卷（見偵三卷第524
    頁），且依渠等2 人之通訊監察譯文顯示，於同日20時15分
    40秒許之第一通電話內容，被告李俊慶係先向證人周志雄詢
    問「你要哪個嗎？」，然而，倘證人周志雄在被告李俊慶撥
    打上述電話之前，即曾親自至被告李俊慶工作之「皇后酒店
    」表明要合資購買愷他命，則被告李俊慶何需於電話中再為
    探詢之意，而應係直接告知證人周志雄「愷他命價格『1 個
    3 百』」，始符常理。另佐以證人周志雄於本院審理時證稱
    ：從20時15分40秒接到李俊慶電話，伊只有到樓下等李俊慶
    ，然後李俊慶都沒有到，伊就上樓回到住處，之後，李俊慶
    就直接拿愷他命到伊家等語（見本院卷二第38頁反面至39頁
    ），並參酌渠等於同日20時26分56秒之通話內容，被告李俊
    慶曾向證人周志雄表示「你回家裡」，經證人周志雄詢以「
    多久到」，被告李俊慶乃表示「馬上到」等語，足認被告李
    俊慶撥打電話給證人周志雄之前，證人周志雄並未前往被告
    李俊慶工作之「皇后酒店」找被告李俊慶合資購買愷他命，
    且係由被告李俊慶將毒品愷他命送至證人周志雄住處無誤。
    是被告李俊慶此部分所辯，與事實不符，委無足採。
３、證人周志雄於本院審理時雖證稱：伊與李俊慶係合資購買毒
    品愷他命，警詢筆錄並未照伊意思記錄云云。然本院於100
    年7 月4 日依檢察官之聲請，當庭勘驗證人周志雄之警詢筆
    錄光碟結果略以：「．．．(2)、警卷第31頁反面第19行「行
    動電話0000000000是何人申請？何人在使用？」起至警卷第
    32頁反面倒數第5 行「至於他們毒品K 他命來源我不知道」
    止，證人周志雄警詢筆錄內容，與勘驗結果相符，僅警詢筆
    錄記載方式係將數句問、答之內容結合成之一句完整之答話
    內容。(3)、證人周志雄於上述警詢中並未提及有與被告李俊
    慶合資購買毒品K 他命之情事。(4)、證人周志雄精神狀況良
    好，對於警詢之問題均能應答流暢，語氣肯定，且對於警詢
    所問該次交易有沒有成功，亦經過思考後方回答有，全程證
    人周志雄並無任何表示無聽不懂或不理解警詢問話之情形．
    ．．」等情，業據本院製有勘驗筆錄及逐字譯文各1 份在卷
    可憑（見本院卷二第184 至192 頁）。是依上開逐字譯文觀
    之，證人周志雄於警詢時確有表示「當日毒品交易有成功，
    伊係向被告李俊慶購買毒品愷他命，數量係2 包、2 公克，
    交易地點係在大灣路，且係由李俊慶交付毒品愷他命給證人
    周志雄，價金600 元係過3 天後交給被告李俊慶」等語（見
    本院卷二第187 至188 頁），而參以證人周志雄當日於警詢
    時，就警方提示其與被告李俊慶於99年8 月6 日之通聯譯文
    ，則明白向警方表示：該次毒品交易沒有成功等語，有該警
    詢筆錄在卷可考（見警三卷第32頁反面），則倘警方確有未
    照證人周志雄之陳述而故為「有交易成功」之記錄，何以就
    99年8 月6 日部分，警方會依照證人周志雄之陳述記載「當
    日沒有毒品交易」，由此益徵證人周志雄所證：警詢筆錄並
    未照伊意思記錄云云，實難遽採。
４、況證人周志雄於本院交互詰問時，於檢察官詰問時證稱：伊
    與李俊慶是合資購買，李俊慶來找伊，伊等是一起吃的云云
    （見本院卷二第34頁）、於辯護人詰問時證稱：伊沒有要買
    多少，就是兩個人一起吃云云（見本院卷二第34頁反面）、
    於本院依職權訊問時先證稱：李俊慶到伊家後，沒有給伊1
    公克愷他命，是倒出來一起吃云云，經提示被告李俊慶警詢
    筆錄，並質以：李俊慶說伊係親自將毒品交給你，但那天你
    是以賒欠300 元的方式，他不是要和你一起吃，是有算錢的
    等語後，證人周志雄始回答：是，並表示伊所欠的300 元沒
    有還云云，再經質之其於警詢時曾說過3 天後直接將600 元
    交給李俊慶等語後，復證稱：600 元是要繳利息的，因為伊
    有去當鋪借錢要繳利息云云，末經本院質疑何以渠等電話中
    說「1 個300 元」、你要「2 個」，剛好就是600 元而與警
    詢所證相符時，證人周志雄則沈默不答，最後經本院訊以：
    李俊慶是賣300 元，還是600 元時，始再答稱：李俊慶沒有
    賣伊，但伊有拿錢給李俊慶，還他300 元，另外300 元是還
    當鋪的云云（見本院卷二第39頁反面），是觀之證人周志雄
    於本院審理時證述，就被告李俊慶有無交付愷他命？有無交
    付價金予被告李俊慶等節，前後反覆不一，互相矛盾，實屬
    可疑。而參酌證人周志雄於本院交互詰問前曾和被告李俊慶
    聯絡，且於交互詰問當天復與被告李俊慶聯絡後一起到庭作
    證等情，並據證人周志雄於本院審理時證述明確（見本院卷
    二第34頁），是證人周志雄於本院行交互詰問前既曾與被告
    李俊慶聯繫，衡情，被告李俊慶當無不提及聲請傳喚證人周
    志雄作證之目的，則證人周志雄上開審判中之證述，是否係
    因被告李俊慶在庭且事先已有聯繫，經權衡輕重後，為袒護
    被告李俊慶，或恐被告李俊慶會對其不利等因素而所為之託
    詞，當非無疑，自難採信。
５、被告李俊慶雖另辯稱：周志雄當時有說「是喔，是誰」，且
    勘驗警詢光碟時，周志雄於警詢有說「我叫李俊慶幫我買」
    ，是渠等確係合資購買愷他命云云。然依證人周志雄於本院
    審理時所述：被告李俊慶說「你要那個嗎」，伊就知道是指
    愷他命等語，顯示渠2 人間對此種之交易模式早有默契，參
    以被告李俊慶自承：愷他命的來源有施建平、志明、綽號「
    西瓜及酒店的客人」等語（見警一卷第124 頁、偵一卷第22
    9 頁），而證人周志雄與被告李俊慶既是好朋友，也是國小
    同學，且會一起施用愷他命（見警三卷第33頁），則證人周
    志雄對被告李俊慶之毒品愷他命來源並非單一，自知之甚稔
    。是證人周志雄於花錢向被告李俊慶購買毒品愷他命時，特
    地詢問毒品愷他命之來源以確保品質純正、良好，乃屬當然
    之事。至證人周志雄於警詢時固有：我叫李俊慶幫我買的等
    語（見本院卷二第188 頁反面），然本件被告李俊慶係主動
    問證人周志雄是否要購買毒品愷他命為情，已如前述，且證
    人周志雄於該次警詢時已明白證稱：伊沒有向他人購買愷他
    命，至於李俊慶之愷他命來源伊不知道等語，亦有該次警詢
    筆錄及勘驗筆錄附件之逐字譯文各1 份在卷可證（見警三卷
    第32頁反面、本院卷二第189 頁）。況任何販賣毒品之人，
    除非本身有在製造毒品以供販賣，否則，均需要向他人販入
    毒品後再行販出，而被告李俊慶既非大毒梟，當無製造毒品
    愷他命之能力，則被告李俊慶欲販賣毒品愷他命予他人時，
    勢必先有販入毒品愷他命之舉。況一般施用毒品者有互調毒
    品販賣之情形，乃吾國毒品交易所常見之現象，只要雙方達
    成合意，且行為者具「營利意圖」，並有為「交付」毒品之
    構成要件行為，則不論該行為人所販出之毒品來源為何？行
    為人係出於主動或被動？均應負販賣毒品之刑責。是被告李
    俊慶上開抗辯，亦無解於其確有販賣第三級毒品愷他命予證
    人周志雄之事實。
６、至另被告李俊慶之辯護人於本院勘驗警詢光碟後，認證人周
    志雄之警詢陳述仍有所出入，乃聲請再行傳喚證人周志雄到
    庭作證，惟證人周志雄前已經本院審理時經審、檢、辯交互
    詰問完畢，且就其係向被告李俊慶購買或係2 人合資購買毒
    品愷他命之爭點亦已證述明確在卷。是本院綜觀全案卷證資
    料，認本件事證已臻明瞭，而無再調查之必要，爰依刑事訴
    訟法第163 條之2 第2 項第3 款規定，認辯護人上開證據調
    查之聲請為不必要，應予駁回，附此敘明。
十、又毒品危害防制條例所規定之販賣毒品罪，雖未明示「營利
    之意圖」為其犯罪構成要件，然「販賣」一語，在文義解釋
    上當然已寓含有買賤賣貴，而從中取利之意思存在。且從商
    業交易原理與一般社會觀念而言，販賣行為在通常情形下，
    仍係以牟取利益為其活動之主要誘因與目的。又政府為杜絕
    毒品氾濫，毒害人民甚深，再三宣導民眾遠離毒品、媒體報
    導既深且廣，對於禁絕毒品之政策，應為大眾所熟悉。再政
    府對於查緝施用、轉讓及販賣毒品無不嚴格執行，且販賣毒
    品罪係重罪，若無利可圖，衡情一般持有毒品者，當不致輕
    易將持有之毒品交付他人。況販賣毒品乃違法行為，非可公
    然為之，且有其獨特之販售路線及管道，亦無公定之價格，
    復可任意增減其分裝之數量，而每次買賣之價量，亦可能隨
    時依市場貨源之供需情形、交易雙方之關係深淺、資力、對
    行情之認知、查緝是否嚴緊，及購買者被查獲時供述購買對
    象之可能性風險評估等諸般事由，而異其標準，非可一概而
    論，是販賣之利得，誠非固定，而縱使販賣之人從價差或量
    差中牟利方式雖異，其意圖營利之非法販賣行為仍屬同一。
    茲以被告莊雅雯、林育朋、方漢麟、李俊慶、楊政文、李孟
    蘋、趙偉翔身為成年人，且均係有施用毒品之人，則依其等
    之智識、閱歷，當無不知之理，是倘非有利可圖，任何人當
    不可能甘冒被供出源或被檢警查緝法辦之風險，而平價或低
    價販賣或幫助販賣第三級毒品愷他命予他人之可能，是其等
    確有販賣或幫助販賣第三級毒品愷他命營利之意圖，應甚為
    明確。
十一、綜上所述，勾稽互核，本件事證明確，被告莊雅雯、林育朋
    、方漢麟、李俊慶、楊政文、方姿卿、李孟蘋、趙偉翔之犯
    行，均堪認定。
十二、論罪科刑部分：
(一)、按愷他命係毒品危害防制條例第2 條第2 項第3 款所規定之
    第三級毒品，依法不得持有、施用、轉讓、販賣。復按意圖
    營利而販入第二級毒品，雖未及賣出，仍依販賣既遂罪論處
    。但如意圖營利而販入第二級毒品後，第一次販賣與他人之
    行為，此乃接續原先販入之犯意而為，不論其行為屬既遂或
    未遂，應認基於單一犯意之接續行為；又其第一次之販入及
    賣出行為既已完成一完整的販入賣出之販賣行為，其第二次
    以後之單純賣出行為，應以其賣出行為是否完成，作為判斷
    既遂或未遂之準據，不能認行為人既以營利之意圖而販入毒
    品後，其嗣後之任一次賣出行為，不論其是否既遂或未遂，
    均接續原先販入之犯意，論以販賣既遂罪（最高法院96年度
    台上字第4644、5392號判決參照）。查被告莊雅雯就附表一
    （乙）編號一至五所示之購買第三級毒品愷他命之行為，均
    係基於營利之意圖而為之，俾供其伺機販賣予他人牟利之情
    ，業據其於本院訊問時供承：伊知道起訴書所載之「販入」
    就是跟人家買來準備賣出去，這樣販入的行為等同販賣行為
    ，且其向他人販入時多以回帳方式為之，待其賣出後再算錢
    等語明確（見本院卷一第55至57頁），是被告莊雅雯此等販
    入行為，自應論以販賣第三級毒品罪。又依被告莊雅雯於本
    院訊問時之供述：其係在99年5 月初在臺南市學甲區鎮慈宮
    ，跟林育朋一起販賣毒品愷他命給黃欽德等語（見本院卷一
    第55至56頁），可知，被告莊雅雯所為如附表一（乙）編號
    一至五所示之販入第三級毒品愷他命之行為，均係在附表一
    （甲）編號二至三所示販賣第三級毒品愷他命行為之後，自
    無所謂販出行為係接續原先販入之犯意而為，其販入、賣出
    之行為應認係基於單一犯意之接續行為，而僅成立販賣第三
    級毒品既遂一罪之問題，合先敘明。
(二)、故核被告莊雅雯就附表一（甲）編號二至三、附表一（乙）
    編號一至五所示之行為，均係犯毒品危害防制條例第4 條第
    3 項之販賣第三級毒品罪。被告林育朋就附表一（甲）編號
    一、三、附表一（乙）編號一、三至五、附表二編號一至四
    所示之行為，均係犯毒品危害防制條例第4 條第3 項之販賣
    第三級毒品罪。被告方漢麟就附表三編號一至二所示之行為
    ，均係犯毒品危害防制條例第4 條第3 項之販賣第三級毒品
    罪。被告李俊慶就附表四編號一所示之行為，係犯毒品危害
    防制條例第8 條第3 項之轉讓第三級毒品罪；就附表四編號
    二所示之行為，係犯毒品危害防制條例第4 條第3 項之販賣
    第三級毒品罪。被告楊政文就事實一、(六)、(1)、(2)所示之行
    為，均係犯刑法第30條第1 項、毒品危害防制條例第4 條第
    3 項之幫助販賣第三級毒品罪。被告方姿卿就事實一、(七)所
    示之行為，係犯毒品危害防制條例第8 條第3 項之轉讓第三
    級毒品罪。被告李孟蘋就附表一（甲）一、二、附表五編號
    一至九所示之行為，均係犯毒品危害防制條例第4 條第3 項
    之販賣第三級毒品罪。被告趙偉翔就附表一（甲）編號二、
    附表一（乙）編號一所示之犯行，均係犯毒品危害防制條例
    第4 條第3 項之販賣第三級毒品罪。至被告李孟蘋所為附表
    五編號一所示之行為，起訴書附表固記載為「無償受讓」，
    然證人侯坤宏迭於警、偵訊時均證稱：係向李孟蘋購買毒品
    愷他命1 公克，且交易有成功，只是價金從李孟蘋前所欠2
    、3 萬之款項中扣除等語明確（見警一卷第213 頁反面至
    214 頁、偵三卷第534 頁），且據被告李孟蘋於警詢時及本
    院審理時供承在卷（見偵十三卷第84至86頁、本院卷四第42
    至43 頁 ），是被告李孟蘋此部分所為確係構成販賣第三級
    毒品罪，此復據蒞庭檢察官當庭表示起訴書之附表係屬誤載
    ，並更正被告李孟蘋此部分所為乃毒品危害防制條例第4 條
    第3 項之販賣第三級毒品罪，本院自應予審理。又被告莊雅
    雯等人持以販賣、轉讓之第三級毒品愷他命之數量均不多，
    雖被告莊雅雯、林育朋就附表一（乙）編號二至五所示販入
    之第三級毒品愷他命達20公克以上，惟該等毒品均未扣案，
    且無證據足認其純質淨重達20公克以上，自難逕以認定其等
    此部分行為構成犯罪，是被告莊雅雯、林育朋、方漢麟、李
    俊慶、方姿卿、李孟蘋、趙偉翔等人持有第三級毒品愷他命
    之行為既不成罪，自無從為其等販賣、轉讓行為之高度行為
    所吸收，併此敘明。
(三)、被告莊雅雯、林育朋2 人間，就附表一（甲）編號三、附表
    一（乙）編號一、三至五所示之犯行；被告莊雅雯、李孟蘋
    、趙偉翔3 人間，就附表一（甲）編號二所示之犯行；被告
    莊雅雯、林育朋、趙偉翔3 人間，就附表一（乙）編號一【
    同附表三編號二】所示之犯行；被告林育朋、李孟蘋2 人間
    ，就附表一（甲）編號一所示之犯行；被告林育朋及共同被
    告施建平2 人間，就附表二編號四所示犯行，均有犯意聯絡
    與行為分擔，皆為共同正犯。至被告方漢麟就附表三編號一
    所示之犯行，雖係由證人陳崇錡將毒品愷他命持予交付共同
    被告施建平，然證人陳崇錡係應共同被告施建平之要求，始
    幫共同被告施建平送交其向被告方漢麟所購得的毒品愷他命
    ，此由上開通訊監察譯文及共同被告施建平於警、偵訊時證
    稱：是伊叫陳崇錡幫伊向方漢麟拿毒品愷他命回來給伊等語
    可明（見警一卷第34頁反面、偵三卷第621 頁），是證人陳
    崇錡固有交付毒品愷他命之行為，惟其應僅係以幫助共同被
    告施建平之意思，向被告方漢麟拿取毒品愷他命回來給共同
    被告施建平，且遍查全案證卷資料，亦無證據顯示被告方漢
    麟、證人陳崇錡2 人間有何販賣第三級毒品之犯意聯絡與行
    為分擔，就被告方漢麟此部分犯行自非共同正犯。被告莊雅
    雯所為上開7 次販賣第三級毒品之犯行、被告林育朋所為上
    開10次販賣第三級毒品之犯行、被告方漢麟所為上開2 次販
    賣第三級毒品之犯行、被告李俊慶所為上開1 次販賣及1 次
    轉讓第三級毒品之犯行、被告楊政文所為上開2 次幫助販賣
    第三級毒品之犯行、被告李孟蘋所為上開11次販賣第三級毒
    品之犯行、被告趙偉翔所為上開2 次販賣第三級毒品之犯行
    ，其等犯意各別，行為互殊，均應予分論併罰。又少年黃○
    ○係82年6 月15日生，於行為時係未滿18歲之少年，有其警
    、偵訊筆錄所載之年籍資料在卷可考，自屬兒童及少年福利
    法第2 條所稱之少年（見警五卷第26頁、偵四卷第18頁）。
    被告楊政文幫助少年黃○○為事實一(六)、(1)所示之販賣第三
    級毒品犯行，應依兒童及少年福利法第70條第1 項規定，加
    重其刑。另被告楊政文上開2 次幫助販賣第三級毒品之行為
    ，均係以幫助之意思，參與構成要件以外之行為，皆為幫助
    犯，依刑法第30條第2 項規定，均按正犯之刑減輕之。又被
    告莊雅雯、林育朋、李俊慶（附表四編號一所示轉讓部分）
    、楊政文、方姿卿、李孟蘋、趙偉翔就其等所犯上開各犯行
    ，業據其等分別於警詢或偵查中及本院審理時自白犯行不諱
    ，並有其等警、偵訊及本院審判筆錄各1 份在卷可憑，已詳
    如前述，且因其等之自白而免除冗長刑事訴訟詰問與調查程
    序之耗費，併依毒品危害防制條例第17條第2 項規定，均減
    輕其刑。又被告楊政文就事實一(六)、(1)所示之犯行，同時有
    1 次加重及2 次減輕事由，應先加後遞減之（先依較少之數
    減輕）；就就事實一(六)、(2)所示之犯行，同時有2 次減輕事
    由，應先依較少之數減輕並遞減之。
(四)、又按毒品危害防制條例第17條第1 項關於供出毒品來源，因
    而查獲其他正犯或共犯，減輕或免除其刑之規定，立法意旨
    係為鼓勵毒品下游者舉發其上游供應者，以擴大查緝績效，
    達致從根源遏阻、禁絕之目的；倘該上游供應人已經先遭查
    緝人員鎖定，縱然下游之人供出線索，或所舉發者僅屬平行
    之共同正犯而非上、下游關係者，即不合上揭立法趣旨，無
    該寬典適用餘地（最高法院99年度台上字第2445號判決參照
    ）。查本院依被告林育朋與共同被告莊雅雯、趙偉翔等人均
    屬平行共犯關係，並非上、下游關係；另本院向臺灣臺南地
    方法院檢察署函詢結果略以：本件查獲被告方漢麟販賣第三
    級毒品犯行，係因對被告施建平等人所用之電話門號實施通
    訊監察，且經被告莊雅雯、施建平及證人方漢哲等人到案後
    之供述綜合判斷而查獲等情，有該署99年12月1 日南檢欽宇
    99偵15290 字第75655 號函覆在卷可憑（見本院卷第151 頁
    ），是被告林育朋雖於警、偵訊時供出毒品來源，然依上所
    述，均與上述毒品危害防制條例第17條第1 項之規定不符，
    尚難予以減輕其刑。
(五)、另按刑法第59條之酌量減輕其刑，必須犯罪另有其特殊之原
    因與環境等等，在客觀上足以引起一般同情，認為即予宣告
    法定最低刑期猶嫌過重者，始有適用，至於被告無前科、家
    境貧困、肢體殘障、坦白犯行，犯罪所得低微等情狀，僅可
    為法定刑內從輕科刑之標準，不得據為酌量減刑之理由；而
    刑法第59條所規定之酌量減輕其刑，係裁判上之減輕，必以
    犯罪之情狀可憫恕，認為宣告法定最低度之刑猶嫌過重者，
    始有其適用。如別有法定減輕之事由，應先依法定減輕事由
    減輕其刑後，科以最低刑度，猶嫌過重時，始得為之；若有
    2 種以上法定減輕事由，仍應先依法定減輕事由遞減其刑後
    ，科以最低刑度，猶嫌過重時，始得再依刑法第59條規定酌
    減其刑（最高法院94年度台上字第9 號、第5999號判決意旨
    參照）。查被告莊雅雯、林育朋、楊政文、李孟蘋、趙偉翔
    等人所為販賣或幫助販賣第三級毒品之犯行，對於國民身心
    健康及社會治安影響非輕，且遍查全案卷證資料，亦無被告
    莊雅雯、林育朋、楊政文、李孟蘋、趙偉翔等人係因特殊原
    因或環境，迫於無奈始為販賣毒品愷他命之犯行，依一般國
    民社會感情，尚難認被告莊雅雯、林育朋、楊政文、李孟蘋
    、趙偉翔等人上開所為有何情堪憫恕之處。況被告莊雅雯、
    林育朋、楊政文、李孟蘋、趙偉翔等人所為之販賣毒品愷他
    命犯行，因依毒品危害防制條例第17條第2 項規定減輕後，
    其等法定最低刑度已可減至2 年6 月以上之有期徒刑；而被
    告楊政文所為事實一(六)、(1)犯行，經依上述法條為先加後遞
    減輕；及就所為事實一(六)、(2)犯行，依上述法條為遞減輕後
    ，其法定最低刑度已可減至1 年4 月以上之有期徒刑，顯均
    無宣告法定最低刑期後，仍有情輕法重之情形。是被告莊雅
    雯、林育朋、楊政文、李孟蘋、趙偉翔等人之辯護人徒以其
    等販賣毒品所得及對象均不多為由，請求依刑法第59條酌減
    其刑，尚屬無據，自不足採。
(六)、茲審酌被告莊雅雯、林育朋、方漢麟、李俊慶、楊政文、李
    孟蘋、趙偉翔等人均有施用毒品之習慣，應知毒品對人體危
    害甚鉅，且其等均年輕力壯，不思以正當途徑賺取報酬，為
    貪圖不法利益，竟無視政府推動之禁毒政策，仍販賣或幫助
    販賣第三級毒品愷他命予他人，自應予相當之刑事非難；而
    被告李俊慶、方姿卿復轉讓第三級毒品愷他命供他人施用，
    其等所為販賣、幫助販賣、轉讓第三級毒品愷他命之行為，
    均足戕害國民身心健康，並破壞社會治安，所生危害亦非輕
    ，惟念及被告莊雅雯、林育朋、楊政文、方姿卿、李孟蘋、
    趙偉翔等人於本院審理時均已知坦認全部犯行，深具悔意，
    犯後態度尚稱良好；被告李俊慶就轉讓第三級毒品犯行於本
    院審理時亦已坦承不諱，而被告方漢麟、李俊慶就其等所為
    販賣第三級毒品愷他命之犯行，猶飾詞圖卸，均未見悔意之
    犯後態度，另兼衡被告方姿卿轉讓第三級毒品之犯行僅有1
    次，對象復係有施用及販賣毒品之人，而被告莊雅雯、林育
    朋、方漢麟、李俊慶、楊政文、李孟蘋、趙偉翔等人販賣或
    幫助販賣之期間不長、販賣或幫助販賣毒品之對象、所得金
    錢均非鉅，其等犯罪情節、所生之危害，均不若坊間大盤販
    賣毒品者，惡性尚非重大，並衡酌被告莊雅雯就其所為犯行
    多委由他人出面販賣或販入毒品，自己則位居幕後具主導地
    位，然被告莊雅雯於為警查獲前之七月初即不再為販毒行為
    （見本院卷一第46頁），暨被告莊雅雯等8 人之前科素行、
    智識程度、生活狀況等一切情狀，因認檢察官對被告莊雅雯
    具體求處有期徒刑7 年、被告林育朋有期徒刑6 年、被告方
    漢麟有期徒刑11年、被告李俊慶有期徒刑6 年3 月、被告李
    孟蘋有期徒刑8 年，毋寧過重；就被告楊政文部分求處有期
    徒刑1 年5 月部分，容未慮及被告楊政文具有依法加重之事
    由，所為求刑顯屬過輕；而被告楊政文、李孟蘋、趙偉翔及
    其等辯護人之求刑亦均屬過輕，爰分別量處如主文所示之刑
    ，並定其等應執行刑。末查，被告楊政文前未曾因故意犯罪
    受有期徒刑以上刑之宣告，有臺灣高等法院被告前案紀錄表
    1 份附卷可按，其一時失慮，以致犯罪，犯後已具悔意，本
    院衡酌被告楊政文本件僅屬幫助犯及其犯罪情狀、犯後態度
    ，並參酌檢察官亦同意被告為緩刑之宣告，因認其經此次偵
    、審程序及刑之宣告後，當知所警惕，信無再犯之虞，對被
    告所處之刑，以暫不執行為適當，爰併諭知緩刑5 年，以啟
    自新。
(七)、又毒品危害防制條例第19條第1 項規定，係採義務沒收主義
    ，故販賣毒品所得金錢，如能認定確係販賣毒品所得款項，
    應宣告沒收，不以當場搜獲扣押者為限，但因其並無「不問
    屬於犯人與否，沒收之」之特別規定，自仍以沒收物屬於犯
    人所有者為限，始得依該規定予以沒收。而上開規定所稱「
    追徵其價額」者，必限於所沒收之物，為金錢以外其他財物
    而無法沒收時，始應追徵其價額，使其繳納與原物相當價額
    。如所得財物為金錢而無法沒收時，應以其財產抵償之，而
    不發生追徵價額問題；又毒品危害防制條例第19條第1 項固
    規定「犯第4 條至第9 條、第12條、第13條或第14條第1 項
    、第2 項之罪者，其供犯罪所用或因犯罪所得之財物，均沒
    收之，如全部或一部不能沒收時，追徵其價額或以其財產抵
    償之」。但共同正犯之犯罪所得為現款時，因係合併計算，
    且於全部或一部不能沒收時，以其財產抵償之，為避免執行
    時發生重複沒收、抵償之情形，故各共同正犯之間係採連帶
    沒收主義，於裁判時應諭知連帶沒收，不得就全體共同正犯
    之總所得，對各該共同正犯分別重複諭知沒收（最高法院93
    年度台上字第1218、2670、2743號、95年度台上字第6051號
    判決意旨參照）。查扣案如附表七編號四、五所示之門號00
    00000000號行動電話1 具（含SIM 卡1 張）、記帳本1 本，
    係屬被告莊雅雯所有，供其獨自或與共同被告林育朋、李孟
    蘋、趙偉翔等人犯如附表一（甲）二、三、附表一（乙）編
    號一至五所示犯行所用之物（見本院卷一第94頁反面）；扣
    案如附表七編號十四所示之門號0000000000號行動電話1 具
    （含SIM 卡1 張），係被告李俊慶所有，供其犯如附表四編
    號一、二所示之犯行所用之物（見偵三卷第700 頁反面、本
    院卷一第159 頁）；扣案如附表七編號十五所示之門號0000
    000000號行動電話1 具（含SIM 卡1 張），係被告楊政文母
    親申辦給被告楊政文使用，而屬被告楊政文所有（見本院卷
    一第159 頁），供其犯如事實一(六)、、所示犯行所用之
    物；扣案如附表七編號十二所示之電子磅秤1 台，係被告林
    育朋之共犯施建平所有，供其等共犯如附表二編號四所示犯
    行所用之物（見偵一卷第74頁、本院卷五第140 頁），應依
    毒品危害防制條例第19條第1 項規定，或獨自，或本於共同
    正犯責任共同原則，在其等上開所為販賣、轉讓毒品項下宣
    告沒收。而未扣案之門號0000000000號行動電話1 具（含
    SIM 卡1 張），係被告林育朋所有，供其犯如附表三編號一
    至四所示犯行所用之物（見警一卷第70頁、本院卷一第94頁
    反面），應併依毒品危害防制條例第19條第1 項規定，與共
    同正犯施建平連帶追徵其價額。又除附表一（乙）編號一至
    五所示犯行，因僅有販入行為而未及販出，自無販賣毒品所
    得外，其餘被告林育朋所犯如附表二編號一至四、被告方漢
    麟所犯如附表三編號一、二所示犯行、被告李俊慶所犯如附
    表四編號二所示犯行、被告李孟蘋所犯如附表五編號一至九
    所示犯行等之販賣第三級毒品所得，雖均未扣案，仍應依毒
    品危害防制條例第19條第1 項之規定，併宣告如全部或一部
    不能沒收時，以其等之財產抵償之。至被告莊雅雯、林育朋
    2 人間，就附表一（甲）編號三、附表一（乙）編號一、三
    至五所示之犯行；被告莊雅雯、李孟蘋、趙偉翔3 人間，就
    附表一（甲）編號二所示之犯行；被告莊雅雯、林育朋、趙
    偉翔3 人間，就附表一（乙）編號一【同附表三編號二】所
    示之犯行；被告林育朋、李孟蘋2 人間，就附表一（甲）編
    號一所示之犯行；被告林育朋及共同被告施建平2 人間，就
    附表二編號四所示犯行之販賣第三級毒品所得，雖均未扣案
    ，然依前所述，本於共同正犯責任共同原則，均應依毒品危
    害防制條例第19條第1 項之規定，合併計算、連帶沒收之，
    併宣告如全部或一部不能沒收時，以其等之財產連帶抵償之
    。至未扣案之門號0000000000號行動電話1 具（含SIM 卡1
    張），雖係被告李孟蘋持以犯如附表一（甲）編號一、二及
    附表五編號一至九所示犯行所用之物，惟上開門號行動電話
    係其友人鄒佳玲所申請，並非被告李孟蘋所有（見偵十三卷
    第84頁）；扣案之門號0000000000號行動電話1 具（含SIM
    卡1 張），雖係與被告林育朋之共犯施建平持以犯如附表三
    編號四所示犯行所用之物，惟上開門號行動電話係其向林姓
    友人所借用，並非共犯施建平所有（見本院卷一第94頁），
    爰均不另依毒品危害防制條例第19條第1 項規定，宣告沒收
    。另扣案之附表七編號一至三、四（有關000000000 號門號
    卡部分）、六至十一、十三所示之物，經核均與本案無涉，
    自無庸為沒收之諭知，附此敘明。
、無罪部分：
一、公訴意旨略以：被告李俊慶、李孟蘋、方漢麟等人意圖營利
    ，各別基於販賣第三級毒品愷他命之犯意，分別於附表六編
    號一至五所示之時間、地點，以如附表六編號一至五所示之
    價格、數量，販賣毒品愷他命予如附表六編號一至五所示之
    黃伯軒、黃欽德、莊雅雯、林育朋、施建平等人；及被告莊
    雅雯意圖營利，於附表六編號三所示之時間、地點，以附表
    六編號三所示之價格、數量，向共同被告方漢麟販入毒品愷
    他命等情，因認被告李俊慶、李孟蘋、方漢麟、莊雅雯就附
    表六編號一至五所示行為，均係違反毒品危害防制條例第4
    條第3 項之販賣第三級毒品愷他命之犯嫌等語。
二、按不能證明被告犯罪者，應諭知無罪之判決，刑事訴訟法第
    154 條第2 項、第301 條第1 項分別定有明文。又「事實之
    認定，應憑證據，如未能發現相當證據，或證據不足以證明
    ，自不能以推測或擬制之方法，為裁判基礎」，而「認定犯
    罪事實所憑之證據，雖不以直接證據為限，間接證據亦包括
    在內，然無論直接或間接證據，其為訴訟上之證明，須於通
    常一般之人均不致有所懷疑，而得確信其為真實之程度者，
    始得據之為有罪之認定，倘其證明尚未達到此一程度，而有
    合理之懷疑存在時，即無從為有罪之認定」（最高法院40年
    台上字第86號、76年台上字第4986號判例意旨參照）。另按
    證據之證明力，雖由法官評價，然心證之形成，由來於經嚴
    格證明之證據資料之推理作用，通常有賴數個互補性之證據
    始足以形成確信心證，單憑一個證據則較難獲得正確之心證
    。尤其具有對向性關係之單一證據，如毒品交易之買賣雙方
    ，買方或為獲邀減刑寬典，不免有作利己損人之不實供述之
    虞。此種虛偽危險性較大之被告以外之人所為之陳述，為避
    免其嫁禍他人，藉以發見實體之真實，除以具結、交互詰問
    、對質等方法，以擔保其真實性外，自仍應認有補強證據以
    增強其陳述之憑信性，始足為認定被告犯罪事實之依據。又
    關於毒品施用者其所稱向某人購買毒品之供述，必須補強證
    據佐證，係指毒品購買者之供述縱使並無瑕疵，仍須補強證
    據佐證而言，以擔保其供述之真實性。該所謂補強證據，必
    須與施用毒品者關於相關毒品交易之供述，具有相當程度之
    關聯性，且足使一般人對於施用毒品者之供述無合理之懷疑
    存在，而得確信其為真實，始足當之。若毒品購買者之供述
    證據，本身已有重大瑕疵，依嚴格證明之法則，苟已無法憑
    為犯罪事實之認定時，自無再論補強證據之必要，其理甚明
    （最高法院95年度台上字第685 號、98年度台上字第7402號
    、第7086號判決參照）。
三、公訴意旨認被告李俊慶、李孟蘋、方漢麟涉有如附表六編號
    一至五所示之販賣第三級毒品愷他命犯行，無非係以：(一)、
    被告李俊慶部分：、被告李俊慶於警、偵訊之供述。、
    證人黃伯軒於警、偵訊之證述。、通訊監察書及通訊監察
    譯文各1 份。、扣押物品目錄表（附表七編號14號之扣案
    門號0000000000號行動電話電【含SIM 卡1 張）。(二)、被告
    李孟蘋部分：、被告李孟蘋於警、偵訊之供述。、證人
    黃欽德於偵查中之證述。(三)、被告方漢麟部分：、被告方
    漢麟於警、偵訊之供述。、證人即共同被告莊雅雯、林育
    朋、趙偉翔於警、偵訊之證述等為主要論據。惟查：
(一)、訊據被告李俊慶堅決否認有何販賣第三級毒品愷他命之犯行
    ，辯稱：當天黃伯軒雖有打電話給伊說要問「一組」，但伊
    聽不懂他在說什麼，就直接叫他來伊工作的金海派酒店，黃
    伯軒來之後，就叫伊幫他問有沒有毒品愷他命，因為伊沒有
    管道，他就走了等語。經查：
１、證人黃伯軒於99年8 月31日18時40分許之偵查中固經具結證
    稱：門號0000000000、0000000000號行動電話於99年3 月10
    日23時2 分21秒之通話，係伊與李俊慶在講話，談話內容是
    伊叫李俊慶幫伊問毒品愷他命，1 組就是1 包，伊要問他1
    包毒品愷他命多少錢，如果拿得到，伊就要跟他買，當天通
    話後半小時有實際交易毒品愷他命，在臺南市的某處，伊拿
    400 元給李俊慶，李俊慶親手交1 包毒品愷他命給伊，我們
    是在他工作地點交易毒品愷他命，至於工作地點在哪裡伊忘
    記了，不是在金華路的一家酒店，就在是在五期的一家酒店
    等語（見偵二卷第305 頁），雖其於同日13時41分許之第二
    次警詢時亦證稱：伊於99年3 月10日23時2 分21秒與李俊慶
    通話後不久，向李俊慶購買毒品愷他命400 元，也是1 小包
    不到1 公克重，地點伊忘記了，因為李俊慶有在2 間酒店工
    作過，伊只記得那次是去其中1 間酒店的外面，跟李俊慶購
    買毒品愷他命，毒品是李俊慶交給伊的，購買毒品的錢，伊
    當場交給李俊慶等語（見警一卷第159 至160 頁）。依證人
    黃伯軒上開證述勾稽互核，並參酌被告李俊慶於本院準備程
    序中自承：99年3 月10日那段時間，伊在金華路的今海派酒
    店工作，伊就在今海派酒店與黃伯軒見面等語（見本院卷一
    第159 頁），似可認定被告李俊慶確有在附表六編號一所示
    時間、地點，以附表六附表一所示之價格、數量，販賣第三
    級毒品愷他命予證人黃伯軒之犯行。
２、然徵之證人黃伯軒前於同日9 時36分許之第一次警詢時係證
    稱：李俊慶持用之門號0000000000號行動電話於99年3 月10
    日23時2 分21秒之通訊監察譯文，係伊要李俊慶幫忙問毒品
    愷他命，伊想要買來自己吸食，一組就是1 小包毒品愷他命
    ，應該不到1 公克，實際重量伊不知道，伊要李俊慶幫忙問1
    小包毒品愷他命多少錢，當日毒品交易沒有成功，因為李俊
    慶說問沒有等語（見警一卷第154 頁）；嗣於本院審理行交
    互詰問時復證稱：伊於99年3 月10日有和李俊慶通聯，我們
    通聯後有見面，我們約在李俊慶上班的地方見面，伊真的已
    記不清楚在何處見面，因當時李俊慶有在2 間酒店工作，伊
    想李俊慶應該比較有門路，所以才會打電話問他，之後，我
    們見面時，伊就問李俊慶有無問到，結果他說沒有，後來聊
    一下天，伊就離開了等語（見本院卷二27至28頁）。觀之證
    人黃伯軒上開第一次、第二次警詢、偵查中及本院審理時之
    證詞，前後反覆不一，互有矛盾之處，顯見其證述仍有瑕疵
    可指，則證人黃伯軒當日是否有向被告李俊慶購得第三級毒
    品愷他命，尚非無疑。
３、依卷附通訊監察譯文觀之，於99年3 月10日23時2 分21秒許
    ，被告李俊慶及證人黃伯軒持用之門號0000000000、000000
    0000號行動電話固有通話之事實，且上開通訊監察譯文中所
    載之「一組」，係1 小包毒品愷他命之意思，而「維士B 」
    也是指毒品愷他命，至「在電腦間那個」，則係證人黃伯軒
    、被告李俊慶前曾在電腦打字聊天說毒品是什麼字等情，業
    據證人黃伯軒於警、偵訊及本院審理時證述綦詳（見警一卷
    第154 頁、偵二卷第305 頁、本院卷二第26頁反面、29頁反
    面、30頁），參以被告李俊慶本身為施用毒品之人，且自承
    該次通聯是證人黃伯軒要其幫忙調貨等語（見警一卷第104
    頁反面、106 頁反面），再佐以證人黃伯軒與被告李俊慶曾
    為國中同班同學，並知悉被告李俊慶當時在2 間酒店工作等
    情（見本院卷二第21頁反面、29頁），顯見渠2 人間素有交
    情，平日亦互有聯絡，並有約定毒品暗語，否則，證人黃伯
    軒當日既係為購買毒品愷他命施用，其豈會以語焉不詳之「
    一組」、「在電腦間那個」向被告李俊慶購買毒品愷他命。
    是被告李俊慶於本院準備程序中辯稱：伊聽不懂黃伯軒電話
    中所說之「一組」是何意云云，固屬臨訟卸責之詞，尚無足
    採。然而，觀以證人黃伯軒於上開通聯譯文中，開頭第一句
    即是「喂，你一定有門路，幫我問一組」，並參照證人黃伯
    軒於第一次警詢及本院審理時證稱：因伊想李俊慶在酒店工
    作比較有門路，所以才要李俊慶幫忙問1 小包毒品愷他命多
    少錢等語，堪認證人黃伯軒當時尚無法確定被告李俊慶是否
    有毒品愷他命，而僅係要被告李俊慶幫忙問看看是否能調到
    毒品愷他命。雖被告李俊慶要證人黃伯軒過去其當時工作之
    今海派酒店見面再說，此舉足使人認被告李俊慶容有毒品愷
    他命可供販賣，惟除此之外，亦有可能係因被告李俊慶認擔
    心遭監聽，故要證人黃伯軒先至今海派酒店，待其向他人取
    得毒品愷他命後再當面交易，至於事實上被告李俊慶是否確
    有取得毒品愷他命並販賣予證人黃伯軒則未可知，是被告李
    俊慶所為此項舉動之原因容有多端，不一而足，尚難據此即
    認定被告李俊慶確有販賣毒品愷他命予證人黃伯軒。此外，
    綜觀本件通訊監察譯文之內容，尚無法窺知被告李俊慶確有
    應允販賣毒品愷他命之情，是上開通聯譯文亦不足以作為被
    告李俊慶有販賣毒品愷他命予證人黃伯軒之補強證據。至扣
    案之門號0000000000號行動電話1 具（含SIM 卡1 張），係
    被告李俊慶所申辦、使用之情，固據其於本院準備程序中供
    明在卷（本院卷一第159 頁），然此僅能證明被告李俊慶確
    有持上開行動電話與證人黃伯軒對話，自亦難據為被告李俊
    慶販賣第三級毒品愷他命予證人黃伯軒之補強證據。
(二)、訊據被告李孟蘋堅決否認有何附表六編號二所示販賣第三級
    毒品愷他命之犯行，辯稱：伊雖認識黃欽德，但沒有印象曾
    在臺南市學甲區販賣毒品愷他命給黃欽德云云。經查：證人
    黃欽德於偵查中固證稱：李孟蘋綽號「檸檬」，伊最後1 次
    向李孟蘋買毒品愷他命，是在今年（99年）農曆3 月份，伊
    跟她買400 元的毒品愷他命，李孟蘋在學甲鎮把400 元的毒
    品愷他命交給伊，並向伊收取400 元之現金，400 元的毒品
    愷他命約0.6 到0.8 公克等語明確（見偵二卷第256 至257
    頁），惟證人黃欽德於同日警詢時就所詢「你是否曾向李孟
    蘋、莊雅雯購買毒品」一節，除明白證稱：伊曾向莊雅雯購
    買過毒品等語外，亦證稱：伊曾於99年6 月份，在臺南市學
    甲區向莊雅雯購買過毒品愷他命，係以400 元購買的等語（
    見警一卷第190 頁），是證人黃欽德於警詢時既未提及曾向
    被告李孟蘋購買過毒品，且曾在臺南市學甲區購買400 元毒
    品愷他命之上手復指向共同被告莊雅雯，而參以證人黃欽德
    於警詢能清楚辨識被告李孟蘋、共同被告莊雅雯之照片，並
    加以指認無誤，有該警詢筆錄及彰化縣警察局指認犯罪嫌疑
    人紀錄表各1 份在卷可考（見警一卷第190 至191 頁），堪
    認證人黃欽德於警詢時之供述，應無誤認被告李孟蘋為共同
    被告莊雅雯之理。是證人黃欽德於警詢及偵查中之證述，既
    有前後矛盾、不符之處，則其於偵查中之證述即非無疑。此
    外，證人黃欽德上開偵查中證述之事實，復無任何通訊監察
    譯文可資憑佐，且查無其他任何證據足資補強證人黃欽德此
    部分偵查中之指訴，自難逕以之作為不利於被告李孟蘋之認
    定。
(三)、訊據被告方漢麟堅決否認有何附表六編號三至五所示之販賣
    第三級毒品愷他命之犯行，辯稱：、附表六編號三部分，
    當天李孟蘋有打電話給伊，說莊雅雯打電話給她，但沒有說
    什麼，之後李孟蘋到伊家，但莊雅雯沒有來，李孟蘋並未從
    伊那裏拿毒品愷他命下去云云。、附表六編號四部分，施
    建平當時係借住伊家，林育朋是施建平的朋友，林育朋去伊
    家也是施建平帶來的，伊並未販賣毒品愷他命給林育朋云云
    。、附表六編號五部分，當天方姿卿跟施建平確實有到伊
    家，但單純只有聊天，並沒有販賣毒品愷他命之情云云。經
    查：
１、附表六編號三部分：
、證人莊雅雯於偵查中固均證稱：伊於99年5 月間開車載李孟
    蘋一起去臺南市○○路方漢麟家，伊在車上等，由李孟蘋上
    去替伊與方漢麟交易毒品，數量20公克，價金6,000 元伊交
    給李孟蘋，她再交給方漢麟，李孟蘋回車上時再將毒品愷他
    命20公克交給伊，要去之前由李孟蘋打電話給方漢麟等語明
    確（見偵三卷第609 頁）、復於本院審理時證稱：大概99年
    5 月間，透過李孟蘋跟方漢麟聯絡後，伊開車載李孟蘋一起
    去方漢麟家，伊在車上跟李孟蘋說要20公克，李孟蘋先上去
    方漢麟住處問價格後再下來，跟伊說20公克要6,000 元，伊
    有拿6,000 元給李孟蘋，李孟蘋拿到6,000 元後，她有再上
    去方漢麟住處，當李孟蘋下來時是拿20公克毒品愷他命給伊
    等語甚明（見本院卷二第79頁反面至81頁），觀之證人雅雯
    上開偵查中及本院審理時之證述，固互核一致，並無瑕疵可
    指。
、然依證人李孟蘋之警詢筆錄觀之，證人李孟蘋就其曾於99年
    5 月初由證人莊雅雯開車搭載前往臺南市○○路方漢麟家中
    ，由其上去替證人莊雅雯與被告方漢麟以6,000 元交易毒品
    愷他命數量20公克一節固不否認，惟其於警詢時亦曾明白證
    稱：伊記得該次錢好像不夠付給方漢麟毒品的錢等語（見偵
    十三卷第124 頁），此與其於本院審理時證稱：伊確有與莊
    雅雯開車至方漢麟住處，目的是莊雅雯要去方漢麟住處問看
    看有無毒品，莊雅雯叫伊上去買毒品愷他命，伊上去問方漢
    麟，當時伊跟方漢麟說莊雅雯要拿東西，方漢麟問他朋友，
    施建平也在那邊，那次沒有買到毒品，伊忘記是毒品不夠，
    還是錢不夠；當天伊有先打電話給方漢麟，看他有無在家，
    伊上去方漢麟家時，莊雅雯有交給伊6,000 元要買20公克毒
    品愷他命，莊雅雯說拿去問看看，伊記得交易沒有成功，伊
    上去沒買到毒品愷他命20公克，伊下樓交給莊雅雯6,000 元
    等語互核尚屬相符，並無齟齬之處（見本院卷二第49至51、
    54至55頁）。
、是以，證人莊雅雯、李孟蘋上開證述互核既有相當出入而不
    相吻合，則被告方漢麟是否有販賣毒品愷他命給證人莊雅雯
    當非無疑。且參以證人莊雅雯前去向被告方漢麟販入毒品愷
    他命之前，雖有委請證人李孟蘋以電話與被告方漢麟聯繫，
    然當時證人李孟蘋僅表示要去被告方漢麟家，並未在電話中
    就講好價錢，數量亦是證人莊雅雯在車上告知證人李孟蘋，
    等到了被告方漢麟住處那邊，才由證人李孟蘋去問價格等情
    ，復經證人莊雅雯、李孟蘋於本院審理時證述綦詳（見本院
    卷二第54、80頁反面）。則證人莊雅雯、李孟蘋前往被告方
    漢麟住處之前，既未與被告方漢麟談妥欲購買毒品愷他命之
    數量、價格，致證人李孟蘋前去被告方漢麟住處後仍無法達
    成買賣毒品愷他命之交易，尚非不可想像之事，是證人李孟
    蘋上開所證尚非無據。準此，本件既僅有證人莊雅雯之單一
    證述，且無任何通訊監察譯文可資憑佐，更查無其他證據足
    資補強證人莊雅雯上開指訴，自難逕以之作為不利於被告方
    漢麟之認定。
２、附表六編號四部分：
    證人林育朋於99年9 月21日偵查中固曾證稱：伊於99年7 月
    22日晚上10點左右，有先打電話給方漢麟說要過去找他，伊
    去方漢麟國民路住處，向方漢麟本人購買2,000 元的毒品愷
    他命，是方漢麟本人把5 公克的毒品愷他命交給伊，這2,00
    0 元先欠著，伊在隔天早上7 、8 點拿至方漢麟住處給方漢
    麟等語明確（見偵三卷第597 頁），惟其於本院審理行交互
    詰問程序時，先於辯護人詰問時證稱：伊不曾跟方漢麟買過
    毒品愷他命，或打電話說要買毒品愷他命等語（見本院卷二
    第73頁反面）、再於檢察官詰問時證稱：伊沒有跟方漢麟買
    過毒品等語（見本院卷二第74頁），末於本院依職權訊問時
    證稱：伊對於偵查中說於99年7 月22日晚上10點左右，有先
    打電話到方漢麟那邊說要找他，跟他買5 公克毒品愷他命，
    說好隔天再給他錢，第2 天早上再把2,000 元拿去給方漢麟
    之內容沒有意見，伊於99年9 月21日在檢察官偵查中以證人
    身分作證時的證詞這一段是真實的等語（見本院卷二第74頁
    反面），然經質之於檢察官詰問時為何會否認時，則又證稱
    ：之前伊去彰化時，警察就說要咬誰，現在伊也不記得是何
    人叫伊講哪一段要咬別人出來等語（見本院卷二第74頁反面
    至75頁）。雖證人林育朋於本院審理時之證詞反覆不一，容
    屬可議，然證人林育朋前揭偵、審之證詞，既互相矛盾，而
    有瑕疵可指，且偵查中所證之事實，復無任何通訊監察譯文
    可資憑佐，且查無其他證據足資補強證人莊雅雯上開指訴，
    自難逕以之作為不利於被告方漢麟之認定。
３、附表六編號五部分：
、證人施建平於偵查中固證稱：99年7 月27日1 時57分12秒、
    2 時4 分24秒、2 時9 分54秒、2 時46分54秒之通話，係伊
    與方姿卿之通話，伊與方姿卿一起要向小胖方漢麟購買5 公
    克的毒品愷他命，總價值1,700 元，伊出1,000 元，方姿卿
    出700 元等語明確（見偵一卷第50頁），惟證人方姿卿於偵
    查中對於檢察官所訊問之「根據施建平的說法99年7 月27日
    當天你與施建平一起向方漢麟購買5 公克毒品愷他命，其中
    2 公克是你的，3 公克是施建平的？」一節，業已明白證稱
    ：沒有這回事，可以找施建平出來對質等語（見偵三卷第54
    9 頁）、復於本院審理時證稱：伊沒有跟施建平到過方漢麟
    家買過毒品愷他命，99年7 月26日13時58分至同年7 月27日
    凌晨2 時46分之通聯，是伊和施建平的通話，內容是伊要向
    施建平購買毒品愷他命，施建平是在7 月27日通話當天在路
    邊將毒品愷他命交給伊，伊向施建平買毒品愷他命的錢是隔
    天在路邊交給他，伊是連同上次購買的錢總共1400元給施建
    平，施建平交付毒品愷他命給伊時，沒有第三人在場，僅有
    伊和施建平2 人在場，伊沒有在殯儀館附近跟施建平買毒品
    愷他命等語（見本院卷二第60至61頁），而與證人施建平上
    開偵查中之證述不一致，而有矛盾之處，則被告方漢麟是否
    有販賣毒品愷他命給證人施建平，當非無疑。
、況卷附證人施建平持用之門號0000000000號行動電話於99年
    7 月26日13時58分23秒、14時19分29秒、同年月27日1 時57
    分12 秒 、2 時4 分24秒、2 時9 分54秒、2 時46分54秒之
    通訊監察譯文，均係證人施建平、方姿卿2 人間之對話，雖
    其中曾2 度提及「大胖」，而「大胖」即係「小胖」方漢麟
    之情，亦據證人方姿卿於本院審理時證述明確（本院卷二第
    58至59 頁 ），然於99年7 月26日13時58分23秒第一通電話
    ，證人施建平曾表示「大胖要收錢我躲給他追而已」等語、
    於翌日1時57 分12秒之第三通電話，證人施建平稱其「在成
    功路，找東西」，經證人方姿卿詢以「有嗎」，證人施建平
    回答「有」，證人方姿卿即說「大胖」，證人施建平表示「
    我就在等他，他要回來了」等語（見聲監一卷第147 至148
    頁）。而參以證人方姿卿於本院審理證稱：上述通話係伊要
    向施建平購買毒品愷他命等語，固可認定上開通訊監察譯文
    中之「在成功路，找東西」，係指證人施建平當時係在找尋
    購買毒品愷他命之管道，惟證人施建平當時既需躲避被告方
    漢麟向其追討錢，衡情，證人施建平是否會向被告方漢麟購
    買毒品愷他命，而被告方漢麟是否會再販賣毒品愷他命給證
    人施建平，當非無疑。且縱令證人施建平已能給付被告方漢
    麟所欲追討的錢，而於翌日欲找被告方漢麟購買毒品愷他命
    ，然此亦僅係證人施建平個人之想法，並無任何證據顯示其
    與被告方漢麟已達成合意，或事後確已向被告方漢麟購得毒
    品愷他命，自難以證人施建平、方姿卿上開通訊監察譯文，
    即遽予推論被告方漢麟有於上述時、地販賣毒品愷他命予證
    人施建平。是本件既僅有證人施建平之單一證述，卷附之通
    訊監察譯文復不足作為被告方漢麟有此部分販賣毒品愷他命
    之佐證，且查無其他證據足資補強證人施建平上開偵查中之
    證詞，自難逕以之作為不利於被告方漢麟之認定。
(四)、訊據被告莊雅雯固坦承有附表六編號三所示販入第三級毒品
    愷他命之事實，惟按被告或共犯之自白，不得作為有罪判決
    之唯一證據，仍應調查其他必要之證據，以察其是否與事實
    相符，此為刑事訴訟法第156 條第2 項所明定，其立法意旨
    乃在以補強證據擔保被告或共犯自白之真實性。故被告或共
    犯雖經自白，然若無其他補強證據足以擔保其自白確與事實
    相符，該自白仍非認定被告犯罪事實之證據，不得單憑此而
    為被告不利之認定（最高法院100 年度台上字第572 號判決
    參照）。查被告莊雅雯於99年5 月間，曾透過證人李孟蘋跟
    共同被告方漢麟聯絡，由被告莊雅雯開車載證人李孟蘋一起
    去方漢麟家，由證人李孟蘋上去共同被告方漢麟住處販入20
    公克毒品愷他命，並由證人李孟蘋給付價金6,000 元給共同
    被告方漢麟之情，固迭據被告莊雅雯於警詢、偵查中及本院
    審理時供承不諱（見警一卷第51頁反面、偵三卷第609 頁、
    本院卷二第79頁反面至81頁），惟證人即共同被告方漢麟堅
    決否認上情，而證人李孟蘋雖於警詢、偵查中均證稱：伊有
    與莊雅雯一起去方漢麟住處，由伊上去購買20公克毒品愷他
    命，價金6,000 元莊雅雯有給伊，但當日交易沒有成功，伊
    忘記是錢不夠或是毒品不夠等語，而與被告莊雅雯上開警、
    偵訊及本院審理時之自白不符，尚難以之做為被告莊雅雯上
    開自白之補強證據，已詳如前述。是以，被告莊雅雯上述多
    次自白，均屬其個人之自白，縱使相符，亦不得互為補強證
    據，自難以被告莊雅雯於警詢、偵查中及本院審理時所供：
    有關共同前往販入毒品愷他命之對象、所擬購買之毒品愷他
    命之數量、價格及販賣毒品愷他命之對象等節均屬一致，即
    資以認定被告莊雅雯有如附表六編號三所示販入第三級毒品
    愷他命之犯行。
(五)、綜上所述，本件附表六編號一至五所示之犯行，既均僅有證
    人或被告之單一供述，而無其它足資補強之證據，且遍查全
    案卷證資料，復查無其他積極證據足資證明被告李俊慶、方
    漢麟、莊雅雯、李孟蘋除有前揭論罪科刑之犯行外，尚有何
    公訴人所指販賣或販入毒品愷他命之犯行，其等此部分犯罪
    即屬不能證明，依據前開法條及判例意旨，自應就公訴人所
    指此部分之犯行，均為被告李俊慶、方漢麟、莊雅雯、李孟
    蘋無罪之諭知。
(六)、至臺灣臺南地方法院檢察署檢察官99年度偵字第17508 、17
    283 號移送併辦部分，其移送併辦被告方漢麟、李俊慶之犯
    罪事實，與本件起訴書所載被告方漢麟、李俊慶所涉犯之犯
    罪事實（即附表三編號一、二、附表四編號一、二、附表六
    編號一、三至五部分）相同，乃同一事實，本院自應予以審
    理，併此敘明。
(七)、至證人趙偉翔、黃伯軒等人分別就被告方漢麟、李俊慶所涉
    附表三編號二、附表六編號一所示之犯罪事實，於偵查中及
    本院審理時之證述均係經具結後所為，惟其等於偵查中及本
    院審理時就被告方漢麟、李俊慶所涉上述案件，於案情有重
    要關係之事項，在偵查中及本院審理時之證述不相一致，是
    否涉有偽證之情，容應由檢察官查明後卓處。
據上論斷，應依刑事訴訟法第299 條第1 項前段、第301 條，毒
品危害防制條例第4 條第3 項、第8 條第3 項、第17條第2 項、
第19條第1 項，兒童及少年福利法第70條第1 項，刑法第11條、
第28條、第30條、第51條第5 款，判決如主文。
本案經檢察官詹尚晃到庭執行職務。
中    華    民    國   100    年    9     月    11    日
                  刑事第十庭  審判長法  官  張瑛宗
                                    法  官  蔡孟珊
                                    法  官  蘇碧珠
以上正本證明與原本無異。
如不服本判決應於收受本判後10日內向本院提出上訴書狀，並應
敘述具體理由。其未敘述上訴理由者，應於上訴期間屆滿後20日
內向本院補提理由書狀（均須按他造當事人之人數附繕本）「切
勿逕送上級法院」。
                                    書記官  許哲萍
中    華    民    國   100    年    9     月    11    日
附錄本案論罪科刑法條全文
毒品危害防制條例第4條：
製造、運輸、販賣第一級毒品者，處死刑或無期徒刑；處無期徒
刑者，得併科新臺幣 2 千萬元以下罰金。
製造、運輸、販賣第二級毒品者，處無期徒刑或 7 年以上有期
徒刑，得併科新臺幣 1 千萬元以下罰金。
製造、運輸、販賣第三級毒品者，處 5 年以上有期徒刑，得併
科新臺幣 7 百萬元以下罰金。
製造、運輸、販賣第四級毒品者，處 3 年以上 10 年以下有期
徒刑，得併科新臺幣 3 百萬元以下罰金。
製造、運輸、販賣專供製造或施用毒品之器具者，處 1 年以上
7 年以下有期徒刑，得併科新臺幣 1 百萬元以下罰金。
前五項之未遂犯罰之。
毒品危害防制條例第8條：
轉讓第一級毒品者，處 1 年以上 7 年以下有期徒刑，得併科新
臺幣 1 百萬元以下罰金。
轉讓第二級毒品者，處 6 月以上 5 年以下有期徒刑，得併科新
臺幣 70 萬元以下罰金。
轉讓第三級毒品者，處 3 年以下有期徒刑，得併科新臺幣 30
萬元以下罰金。
轉讓第四級毒品者，處 1 年以下有期徒刑，得併科新臺幣 10
萬元以下罰金。
前四項之未遂犯罰之。
轉讓毒品達一定數量者，加重其刑至二分之一，其標準由行政院
定之。
 附表一：莊雅雯、林育朋、李孟蘋、趙偉翔部分
  甲（販出部分）
 ┌──┬─────┬─────┬─────┬────┬──────┬───────┐
 │編號│  時  間  │價格（新臺│  共  犯  │ 購毒者 │  方   式   │ 罪名及宣告刑 │
 │    ├─────┤幣）、數量├─────┤        │            │              │
 │    │  地  點  │          │交付毒品者│        │            │              │
 ├──┼─────┼─────┼─────┼────┼──────┼───────┤
 │ 一 │99年3月30 │以2000元之│李孟蘋    │呂福生  │由呂福生以其│李孟蘋共同犯販│
 │    │日晚間8時 │價格販賣第│林育朋    │        │持用之門號09│賣第三級毒品罪│
 │    │許        │三級毒品愷├─────┤        │00000000號行│，處有期徒刑貳│
 │    ├─────┤他命(重量 │林育朋    │        │動電話，與李│年拾月。未扣案│
 │    │臺南市中華│約5公克)  │          │        │孟蘋持用之門│之販賣第三級毒│
 │    │西路臺南大│          │          │        │號0000000000│品所得新臺幣貳│
 │    │舞廳對面之│          │          │        │號行動電話聯│仟元與林育朋連│
 │    │統一超商  │          │          │        │絡，並約定交│帶沒收，如全部│
 │    │          │          │          │        │易地點、價格│或一部不能沒收│
 │    │          │          │          │        │、數量後，再│時，以其二人財│
 │    │          │          │          │        │由李孟蘋委由│產連帶抵償之。│
 │    │          │          │          │        │林育朋前往進│林育朋共同犯販│
 │    │          │          │          │        │行交易。    │賣第三級毒品罪│
 │    │          │          │          │        │            │，處有期徒刑貳│
 │    │          │          │          │        │            │年柒月。未扣案│
 │    │          │          │          │        │            │之販賣第三級毒│
 │    │          │          │          │        │            │品所得新臺幣貳│
 │    │          │          │          │        │            │仟元與李孟蘋連│
 │    │          │          │          │        │            │帶沒收，如全部│
 │    │          │          │          │        │            │或一部不能沒收│
 │    │          │          │          │        │            │時，以其二人財│
 │    │          │          │          │        │            │產連帶抵償之。│
 ├──┼─────┼─────┼─────┼────┼──────┼───────┤
 │ 二 │99年4月5日│以2000元之│李孟蘋    │呂福生  │由呂福生以其│李孟蘋共同犯販│
 │    │晚間9時20 │價格販賣第│莊雅雯    │        │持用之門號09│賣第三級毒品罪│
 │    │分許      │三級毒品愷│趙偉翔    │        │00000000號行│，處有期徒刑貳│
 │    ├─────┤他命(重量 ├─────┤        │動電話，與李│年拾月。扣案之│
 │    │臺南市中華│約4.2公克)│趙偉翔    │        │孟蘋持用之門│門號０九三一三│
 │    │西路臺南大│          │          │        │號0000000000│一二六０四號行│
 │    │舞廳對面之│          │          │        │號行動電話聯│動電話壹具（含│
 │    │統一超商  │          │          │        │絡，並約定交│SIM卡壹張）、 │
 │    │          │          │          │        │易地點、價格│帳冊壹本，均沒│
 │    │          │          │          │        │、數量後，再│收之；未扣案之│
 │    │          │          │          │        │由李孟蘋以其│販賣第三級毒品│
 │    │          │          │          │        │持用之門號09│所得新臺幣貳仟│
 │    │          │          │          │        │00000000號行│元與莊雅雯、趙│
 │    │          │          │          │        │動電話，與莊│偉翔連帶沒收，│
 │    │          │          │          │        │雅雯持用之門│如全部或一部不│
 │    │          │          │          │        │號0000000000│能沒收時，以其│
 │    │          │          │          │        │號行動電話連│三人財產連帶抵│
 │    │          │          │          │        │絡，委由莊雅│償之。        │
 │    │          │          │          │        │雯處理呂福生│莊雅雯共同犯販│
 │    │          │          │          │        │購買毒品之事│賣第三級毒品罪│
 │    │          │          │          │        │，莊雅雯再委│，處有期徒刑貳│
 │    │          │          │          │        │由趙偉翔前往│年拾月。扣案之│
 │    │          │          │          │        │進行交易。  │門號０九三一三│
 │    │          │          │          │        │            │一二六０四號行│
 │    │          │          │          │        │            │動電話壹具（含│
 │    │          │          │          │        │            │SIM卡壹張）、 │
 │    │          │          │          │        │            │帳冊壹本，均沒│
 │    │          │          │          │        │            │收之；未扣案之│
 │    │          │          │          │        │            │販賣第三級毒品│
 │    │          │          │          │        │            │所得新臺幣貳仟│
 │    │          │          │          │        │            │元與李孟蘋、趙│
 │    │          │          │          │        │            │偉翔連帶沒收，│
 │    │          │          │          │        │            │如全部或一部不│
 │    │          │          │          │        │            │能沒收時，以其│
 │    │          │          │          │        │            │三人財產連帶抵│
 │    │          │          │          │        │            │償之。        │
 │    │          │          │          │        │            │趙偉翔共同犯販│
 │    │          │          │          │        │            │賣第三級毒品罪│
 │    │          │          │          │        │            │，處有期徒刑貳│
 │    │          │          │          │        │            │年柒月。扣案之│
 │    │          │          │          │        │            │門號０九三一三│
 │    │          │          │          │        │            │一二六０四號行│
 │    │          │          │          │        │            │動電話壹具（含│
 │    │          │          │          │        │            │SIM卡壹張）、 │
 │    │          │          │          │        │            │帳冊壹本，均沒│
 │    │          │          │          │        │            │收之；未扣案之│
 │    │          │          │          │        │            │販賣第三級毒品│
 │    │          │          │          │        │            │所得新臺幣貳仟│
 │    │          │          │          │        │            │元與李孟蘋、莊│
 │    │          │          │          │        │            │雅雯連帶沒收，│
 │    │          │          │          │        │            │如全部或一部不│
 │    │          │          │          │        │            │能沒收時，以其│
 │    │          │          │          │        │            │三人財產連帶抵│
 │    │          │          │          │        │            │償之。        │
 ├──┼─────┼─────┼─────┼────┼──────┼───────┤
 │ 三 │99年5月間 │以400元之 │莊雅雯    │黃欽德  │由黃欽德以其│莊雅雯共同犯販│
 │    │某日某時許│價格販賣第│林育朋    │        │持用之門號09│賣第三級毒品罪│
 │    ├─────┤三級毒品毒├─────┤        │00000000號行│，處有期徒刑貳│
 │    │臺南市學甲│品愷他命( │林育朋    │        │動電話，與莊│年拾月。扣案之│
 │    │區慈濟宮  │重量約0.6 │          │        │雅雯持用之門│門號０九三一三│
 │    │          │公克至0.8 │          │        │號0000000000│一二六０四號行│
 │    │          │公克之間) │          │        │號行動電話聯│動電話壹具（含│
 │    │          │          │          │        │絡，並約定交│SIM卡壹張）、 │
 │    │          │          │          │        │易地點、價格│帳冊壹本，均沒│
 │    │          │          │          │        │、數量後，再│收之；未扣案之│
 │    │          │          │          │        │由莊雅雯委由│販賣第三級毒品│
 │    │          │          │          │        │林育朋前往進│所得新臺幣肆佰│
 │    │          │          │          │        │行交易。    │元與林育朋連帶│
 │    │          │          │          │        │            │沒收，如全部或│
 │    │          │          │          │        │            │一部不能沒收時│
 │    │          │          │          │        │            │，以其二人財產│
 │    │          │          │          │        │            │連帶抵償之。  │
 │    │          │          │          │        │            │林育朋共同犯販│
 │    │          │          │          │        │            │賣第三級毒品罪│
 │    │          │          │          │        │            │，處有期徒刑貳│
 │    │          │          │          │        │            │年柒月。扣案之│
 │    │          │          │          │        │            │門號０九三一三│
 │    │          │          │          │        │            │一二六０四號行│
 │    │          │          │          │        │            │動電話壹具（含│
 │    │          │          │          │        │            │SIM卡壹張）、 │
 │    │          │          │          │        │            │帳冊壹本，均沒│
 │    │          │          │          │        │            │收之；未扣案之│
 │    │          │          │          │        │            │販賣第三級毒品│
 │    │          │          │          │        │            │所得新臺幣肆佰│
 │    │          │          │          │        │            │元與莊雅雯連帶│
 │    │          │          │          │        │            │沒收，如全部或│
 │    │          │          │          │        │            │一部不能沒收時│
 │    │          │          │          │        │            │，以其二人財產│
 │    │          │          │          │        │            │連帶抵償之。  │
 └──┴─────┴─────┴─────┴────┴──────┴───────┘
  乙（販入部分）
 ┌──┬─────┬─────┬───────┬───────┬─────────┐
 │編號│ 時    間 │  出售者  │價格（新臺幣）│     方式     │   罪名及宣告刑   │
 │    ├─────┤          │、數量        │              │                  │
 │    │ 地    點 │          │              │              │                  │
 ├──┼─────┼─────┼───────┼───────┼─────────┤
 │ 一 │99年5月下 │方漢麟    │以3200元之價格│由莊雅雯以其持│莊雅雯共同犯販賣第│
 │    │旬某日某時│          │委由林育朋、趙│用之門號093131│三級毒品罪，處有期│
 │    │許        │          │偉翔前去販入第│2604號行動電話│徒刑貳年拾月。扣案│
 │    ├─────┤          │三級毒品愷他命│，與方漢麟持用│之門號０九三一三一│
 │    │臺南市國民│          │(重量約10公克)│之門號00000000│二六０四號行動電話│
 │    │路270巷73 │          │              │17號行動電話聯│壹具（含SIM卡壹張 │
 │    │弄2號方漢 │          │              │絡，並約定交易│）、帳冊壹本，均沒│
 │    │麟住處    │          │              │地點、價格、數│收之。            │
 │    │          │          │              │量後，再委由林│林育朋共同犯販賣第│
 │    │          │          │              │育朋、趙偉翔前│三級毒品罪，處有期│
 │    │          │          │              │往進行交易。  │徒刑貳年柒月。扣案│
 │    │          │          │              │              │之門號０九三一三一│
 │    │          │          │              │              │二六０四號行動電話│
 │    │          │          │              │              │壹具（含SIM卡壹張 │
 │    │          │          │              │              │）、帳冊壹本，均沒│
 │    │          │          │              │              │收之。            │
 │    │          │          │              │              │趙偉翔共同犯販賣第│
 │    │          │          │              │              │三級毒品罪，處有期│
 │    │          │          │              │              │徒刑貳年柒月。扣案│
 │    │          │          │              │              │之門號０九三一三一│
 │    │          │          │              │              │二六０四號行動電話│
 │    │          │          │              │              │壹具（含SIM卡壹張 │
 │    │          │          │              │              │）、帳冊壹本，均沒│
 │    │          │          │              │              │收之。            │
 ├──┼─────┼─────┼───────┼───────┼─────────┤
 │ 二 │99年5、6月│ 李智豪   │以回帳之方式販│由莊雅雯以其持│莊雅雯犯販賣第三級│
 │    │某日某時許│          │入第三級毒品愷│用之門號093131│毒品罪，處有期徒刑│
 │    ├─────┤          │他命30公克(價 │2604號行動電話│貳年捌月。扣案之門│
 │    │臺南市中西│          │格為8400元)   │，與李智豪聯絡│號00000000│
 │    │區○○路「│          │              │，並約定交易地│０四號行動電話壹具│
 │    │新光三越」│          │              │點、價格、數量│（含SIM卡壹張）、 │
 │    │百貨公司附│          │              │後進行交易。  │帳冊壹本，均沒收之│
 │    │近        │          │              │              │。                │
 ├──┼─────┼─────┼───────┼───────┼─────────┤
 │ 三 │99年5、6月│ 李智豪   │以回帳之方式委│由莊雅雯以其持│莊雅雯共同犯販賣第│
 │    │某日某時許│          │由林育朋前去販│用之門號093131│三級毒品罪，處有期│
 │    ├─────┤          │入第三級毒品愷│2604號行動電話│徒刑貳年拾月。扣案│
 │    │臺南市中西│          │他命30公克    │，與李智豪聯絡│之門號０九三一三一│
 │    │區○○○街│          │              │，並約定交易地│二六０四號行動電話│
 │    │20號李智豪│          │              │點、價格、數量│壹具（含SIM卡壹張 │
 │    │租屋處    │          │              │後，再委由林育│）、帳冊壹本，均沒│
 │    │          │          │              │朋前往進行交易│收之。            │
 │    │          │          │              │。            │林育朋共同犯販賣第│
 │    │          │          │              │              │三級毒品罪，處有期│
 │    │          │          │              │              │徒刑貳年柒月。扣案│
 │    │          │          │              │              │之門號０九三一三一│
 │    │          │          │              │              │二六０四號行動電話│
 │    │          │          │              │              │壹具（含SIM卡壹張 │
 │    │          │          │              │              │）、帳冊壹本，均沒│
 │    │          │          │              │              │收之。            │
 ├──┼─────┼─────┼───────┼───────┼─────────┤
 │ 四 │99年5、6月│ 李智豪   │以回帳之方式委│由莊雅雯以其持│莊雅雯共同犯販賣第│
 │    │某日某時許│          │由林育朋前去販│用之門號093131│三級毒品罪，處有期│
 │    ├─────┤          │入第三級毒品愷│2604號行動電話│徒刑貳年拾月。扣案│
 │    │臺南市中西│          │他命20公克    │，與李智豪聯絡│之門號０九三一三一│
 │    │區○○○街│          │              │，並約定交易地│二六０四號行動電話│
 │    │20號李智豪│          │              │點、價格、數量│壹具（含SIM卡壹張 │
 │    │租屋處    │          │              │後，再委由林育│）、帳冊壹本，均沒│
 │    │          │          │              │朋前往進行交易│收之。            │
 │    │          │          │              │。            │林育朋共同犯販賣第│
 │    │          │          │              │              │三級毒品罪，處有期│
 │    │          │          │              │              │徒刑貳年柒月。扣案│
 │    │          │          │              │              │之門號０九三一三一│
 │    │          │          │              │              │二六０四號行動電話│
 │    │          │          │              │              │壹具（含SIM卡壹張 │
 │    │          │          │              │              │）、帳冊壹本，均沒│
 │    │          │          │              │              │收之。            │
 ├──┼─────┼─────┼───────┼───────┼─────────┤
 │ 五 │99年5、6月│ 李智豪   │以回帳之方式委│由莊雅雯以其持│莊雅雯共同犯販賣第│
 │    │某日某時許│          │由林育朋前去販│用之門號093131│三級毒品罪，處有期│
 │    ├─────┤          │入第三級毒品愷│2604號行動電話│徒刑貳年拾月。扣案│
 │    │臺南市中西│          │他命50公克    │，與李智豪聯絡│之門號０九三一三一│
 │    │區○○○街│          │              │，並約定交易地│二六０四號行動電話│
 │    │20號李智豪│          │              │點、價格、數量│壹具（含SIM卡壹張 │
 │    │租屋處    │          │              │後，再委由林育│）、帳冊壹本，均沒│
 │    │          │          │              │朋前往進行交易│收之。            │
 │    │          │          │              │。            │林育朋共同犯販賣第│
 │    │          │          │              │              │三級毒品罪，處有期│
 │    │          │          │              │              │徒刑貳年柒月。扣案│
 │    │          │          │              │              │之門號０九三一三一│
 │    │          │          │              │              │二六０四號行動電話│
 │    │          │          │              │              │壹具（含SIM卡壹張 │
 │    │          │          │              │              │）、帳冊壹本，均沒│
 │    │          │          │              │              │收之。            │
 └──┴─────┴─────┴───────┴───────┴─────────┘
 附表二：林育朋部分
 ┌──┬──────┬──────┬─────┬──────┬─────────┐
 │編號│  時    間  │價格（新臺幣│  買毒者  │  方式      │   罪名及宣告刑   │
 │    ├──────┤）、數量    │          │            │                  │
 │    │  地    點  │            │          │            │                  │
 ├──┼──────┼──────┼─────┼──────┼─────────┤
 │ 一 │99年7月某日 │以3000元之價│莊雅雯    │由莊雅雯以其│林育朋犯販賣第三級│
 │    │某時許      │格販賣第三級│          │持用之門號09│毒品罪，處有期徒刑│
 │    ├──────┤毒品愷他命( │          │00000000號行│貳年捌月。未扣案之│
 │    │臺南市學甲區│重量約10公克│          │動電話，與林│門號0000000│
 │    │「學甲天下」│)（惟莊雅雯 │          │育朋持用之門│二七五號行動電話壹│
 │    │公寓        │未給付款項）│          │號0000000000│具（含SIM卡壹張） │
 │    │            │            │          │號行動電話聯│沒收，如全部或一部│
 │    │            │            │          │絡，並約定交│不能沒收時，追徵其│
 │    │            │            │          │易地點、價格│價額。            │
 │    │            │            │          │、數量後進行│                  │
 │    │            │            │          │交易。      │                  │
 ├──┼──────┼──────┼─────┼──────┼─────────┤
 │ 二 │99年7月23日 │以800元之價 │李孟蘋    │由李孟蘋以其│林育朋犯販賣第三級│
 │    │下午11時許  │格販賣第三級│          │持用之門號09│毒品罪，處有期徒刑│
 │    ├──────┤毒品愷他命( │          │00000000號行│貳年捌月。未扣案之│
 │    │臺南市安平區│重量約2公克)│          │動電話，與林│門號0000000│
 │    │萬象舞廳旁巷│            │          │育朋持用之門│二七五號行動電話壹│
 │    │子          │            │          │號0000000000│具（含SIM卡壹張） │
 │    │            │            │          │號行動電話聯│沒收，如全部或一部│
 │    │            │            │          │絡，並約定交│不能沒收時，追徵其│
 │    │            │            │          │易地點、價格│價額；未扣案之販賣│
 │    │            │            │          │、數量後進行│第三級毒品所得新臺│
 │    │            │            │          │交易。      │幣捌佰元沒收，如全│
 │    │            │            │          │            │部或一部不能沒收時│
 │    │            │            │          │            │，以其財產抵償之。│
 ├──┼──────┼──────┼─────┼──────┼─────────┤
 │ 三 │99年8月9日上│以700元之價 │方姿卿    │由方姿卿以其│林育朋犯販賣第三級│
 │    │午6時許     │格販賣第三級│          │持用之門號09│毒品罪，處有期徒刑│
 │    ├──────┤毒品愷他命（│          │00000000號行│貳年捌月。未扣案之│
 │    │臺南市南區大│重量約2公克)│          │動電話，與林│門號0000000│
 │    │同路二段704 │            │          │育朋持用之門│二七五號行動電話壹│
 │    │巷21號方姿卿│            │          │號0000000000│具（含SIM卡壹張） │
 │    │租屋處      │            │          │號行動電話聯│沒收，如全部或一部│
 │    │            │            │          │絡，並約定交│不能沒收時，追徵其│
 │    │            │            │          │易地點、價格│價額；未扣案之販賣│
 │    │            │            │          │、數量後進行│第三級毒品所得新臺│
 │    │            │            │          │交易。      │幣柒佰元沒收，如全│
 │    │            │            │          │            │部或一部不能沒收時│
 │    │            │            │          │            │，以其財產抵償之。│
 ├──┼──────┼──────┼─────┼──────┼─────────┤
 │ 四 │99年8月9日晚│以700元之價 │方姿卿    │由方姿卿以其│林育朋共同犯販賣第│
 │    │上          │格販賣第三級│          │持用之門號09│三級毒品罪，處有期│
 │    ├──────┤毒品愷他命( │          │00000000號行│徒刑貳年柒月。扣案│
 │    │臺南市南區大│重量約2公克)│          │動電話，與施│之電子磅秤壹台沒收│
 │    │同路二段704 │            │          │建平持用之門│之；未扣案之門號０│
 │    │巷21號方姿卿│            │          │號0000000000│000000000│
 │    │住處        │            │          │號行動電話聯│號行動電話壹具（含│
 │    │            │            │          │絡，並約定交│SIM卡壹張）與施建 │
 │    │            │            │          │易地點、價格│平連帶沒收，如全部│
 │    │            │            │          │、數量後，再│或一部不能沒收時，│
 │    │            │            │          │由施建平委由│與施建平連帶追徵其│
 │    │            │            │          │林育朋前往交│價額；未扣案之販賣│
 │    │            │            │          │易，林育朋到│第三級毒品所得新臺│
 │    │            │            │          │達交易地點，│幣柒佰元與施建平連│
 │    │            │            │          │先以其持用之│帶沒收，如全部或一│
 │    │            │            │          │門號00000000│部不能沒收時，以其│
 │    │            │            │          │75號行動電話│二人財產連帶抵償之│
 │    │            │            │          │，與方姿卿持│。                │
 │    │            │            │          │用之門號0913│                  │
 │    │            │            │          │550818號行動│                  │
 │    │            │            │          │電話連絡後，│                  │
 │    │            │            │          │再進行交易。│                  │
 └──┴──────┴──────┴─────┴──────┴─────────┘
 附表三：方漢麟部分
 ┌──┬──────┬──────┬─────┬──────┬─────────┐
 │編號│  時    間  │價格（新臺幣│  買毒者  │  方    式  │   罪名及宣告刑   │
 │    ├──────┤）、數量    │          │            │                  │
 │    │  地    點  │            │          │            │                  │
 ├──┼──────┼──────┼─────┼──────┼─────────┤
 │ 一 │99年3月30日 │以800元之價 │施建平    │由施建平以其│方漢麟犯販賣第三級│
 │    │某時許      │格販賣第三級│          │持用之門號09│毒品罪，處有期徒刑│
 │    ├──────┤毒品愷他命( │          │00000000號行│伍年拾月。未扣案之│
 │    │臺南市南區國│重量約2公克)│          │動電話，與方│販賣第三級毒品所得│
 │    │民路270巷73 │            │          │漢麟持用之門│新臺幣捌佰元沒收，│
 │    │弄2號方漢麟 │            │          │號0000000000│如全部或一部不能沒│
 │    │住處        │            │          │號行動電話聯│收時，以其財產抵償│
 │    │            │            │          │絡後，施建平│之。              │
 │    │            │            │          │乃委由陳崇綺│                  │
 │    │            │            │          │取回給他。  │                  │
 ├──┼──────┼──────┼─────┼──────┼─────────┤
 │ 二 │99年5月下旬 │以3200元之價│莊雅雯    │由莊雅雯以其│方漢麟犯販賣第三級│
 │    │某日某時許  │格委由林育朋│林育朋    │持用之門號09│毒品罪，處有期徒刑│
 │    ├──────┤、趙偉翔前去│趙偉翔    │00000000號行│陸年。未扣案之販賣│
 │    │臺南市○○路│販入第三級毒│          │動電話，與方│第三級毒品所得新臺│
 │    │270巷73弄2號│品愷他命（重│          │漢麟持用之門│幣仟貳佰元沒收，│
 │    │方漢麟住處  │量約10公克）│          │號0000000000│如全部或一部不能沒│
 │    │            │            │          │號行動電話聯│收時，以其財產抵償│
 │    │            │            │          │絡，並約定交│之。              │
 │    │            │            │          │易地點、價格│                  │
 │    │            │            │          │、數量後，再│                  │
 │    │            │            │          │委由林育朋、│                  │
 │    │            │            │          │趙偉翔前往進│                  │
 │    │            │            │          │行交易。    │                  │
 └──┴──────┴──────┴─────┴──────┴─────────┘
 附表四：李俊慶部分
 ┌──┬──────┬──────┬───────┬───────┬──────┐
 │編號│  時    間  │轉讓或販賣第│購買毒品之人或│  方      式  │罪名及宣告刑│
 │    ├──────┤三級毒品    │受讓毒品之人  │              │            │
 │    │  地    點  │            │              │              │            │
 ├──┼──────┼──────┼───────┼───────┼──────┤
 │ 一 │99年3月16日 │轉讓摻有愷他│楊盛義（受讓毒│由楊盛義以其持│李俊慶犯轉讓│
 │    │凌晨4、5時許│命之香菸1只 │品）          │用之門號098914│第三級毒品罪│
 │    ├──────┤（重量未超過│              │1969號行動電話│，處有期徒刑│
 │    │臺南市健康二│0.5公克）   │              │，與李俊慶持用│月。扣案之│
 │    │街323號皇后 │            │              │之門號00000000│門號０九三一│
 │    │酒店B1包廂內│            │              │52號行動電話聯│０三五七五二│
 │    │            │            │              │絡，並約定地點│號行動電話壹│
 │    │            │            │              │後進行轉讓。  │具（含SIM 卡│
 │    │            │            │              │              │壹張）沒收  │
 ├──┼──────┼──────┼───────┼───────┼──────┤
 │ 二 │99年3月17日 │以600元之價 │周志雄（買毒者│由周志雄以其持│李俊慶犯販賣│
 │    │晚間        │格販賣第三級│）            │用之門號098931│第三級毒品罪│
 │    ├──────┤毒品愷他命( │              │5953號行動電話│，處有期徒刑│
 │    │臺南市永康區│重量約2公克)│              │，與李俊慶持用│伍年拾月。扣│
 │    │大灣路240 巷│            │              │之門號00000000│案之門號０九│
 │    │3號10樓之2  │            │              │52號行動電話聯│三一０三五七│
 │    │            │            │              │絡，並約定交易│五二號行動電│
 │    │            │            │              │地點、價格、數│話壹具（含  │
 │    │            │            │              │量後進行交易。│SIM 卡壹張）│
 │    │            │            │              │              │沒收；未扣案│
 │    │            │            │              │              │之販賣第三級│
 │    │            │            │              │              │毒品所得新臺│
 │    │            │            │              │              │幣陸佰元沒收│
 │    │            │            │              │              │，如全部或一│
 │    │            │            │              │              │部不能沒收時│
 │    │            │            │              │              │，以其財產抵│
 │    │            │            │              │              │償之。      │
 └──┴──────┴──────┴───────┴───────┴──────┘
  附表五：李孟蘋部分
 ┌──┬──────┬──────┬─────┬───────┬────────┐
 │編號│  時    間  │價格（新臺幣│ 購買者   │  方   式     │  罪名及宣告刑  │
 │    ├──────┤）、數量    │          │              │                │
 │    │  地    點  │            │          │              │                │
 ├──┼──────┼──────┼─────┼───────┼────────┤
 │ 一 │99年3月21日 │以400元之價 │侯坤宏    │由侯坤宏以其持│李孟蘋犯販賣第三│
 │    │上午9時許   │格販賣第三級│          │用之門號09890 │級毒品罪，處有期│
 │    ├──────┤毒品愷他命（│          │44930號行動電 │徒刑貳年柒月。未│
 │    │臺南市佳里區│重量約1公克 │          │話，與李孟蘋持│扣案之販賣第三級│
 │    │佳里農會前  │）          │          │用之門號093802│毒品所得新臺幣肆│
 │    │            │            │          │1221號行動電話│佰元沒收，如全部│
 │    │            │            │          │聯絡，並約定交│或一部不能沒收時│
 │    │            │            │          │易地點、價格、│，以其財產抵償之│
 │    │            │            │          │數量後進行交易│。              │
 │    │            │            │          │。            │                │
 ├──┼──────┼──────┼─────┼───────┼────────┤
 │ 二 │99年3月24日 │以400元之價 │楊政文    │由楊政文以其持│李孟蘋犯販賣第三│
 │    │某時許      │格販賣第三級│          │用之門號091565│級毒品罪，處有期│
 │    ├──────┤毒品愷他命（│          │1780號行動電話│徒刑貳年柒月。未│
 │    │臺南市佳里區│重量約1公克 │          │，與李孟蘋持用│扣案之販賣第三級│
 │    │光復路附近  │）          │          │之門號00000000│毒品所得新臺幣肆│
 │    │            │            │          │21號行動電話聯│佰元沒收，如全部│
 │    │            │            │          │絡，並約定交易│或一部不能沒收時│
 │    │            │            │          │地點、價格、數│，以其財產抵償之│
 │    │            │            │          │量後進行交易。│。              │
 ├──┼──────┼──────┼─────┼───────┼────────┤
 │ 三 │99年3月25日 │以400元之價 │楊政文    │由楊政文以其持│李孟蘋犯販賣第三│
 │    │凌晨        │格販賣第三級│          │用之門號091565│級毒品罪，處有期│
 │    ├──────┤毒品愷他命（│          │1780號行動電話│徒刑貳年柒月。未│
 │    │臺南市七股區│重量約1公克 │          │，與李孟蘋持用│扣案之販賣第三級│
 │    │某處        │）          │          │之門號00000000│毒品所得新臺幣肆│
 │    │            │            │          │21號行動電話聯│佰元沒收，如全部│
 │    │            │            │          │絡，並約定交易│或一部不能沒收時│
 │    │            │            │          │地點、價格、數│，以其財產抵償之│
 │    │            │            │          │量後進行交易。│。              │
 ├──┼──────┼──────┼─────┼───────┼────────┤
 │ 四 │99年3月25日 │以400元之價 │楊政文    │由楊政文以其持│李孟蘋犯販賣第三│
 │    │晚上        │格販賣第三級│          │用之門號091565│級毒品罪，處有期│
 │    │            │毒品愷他命（│          │1780號行動電話│徒刑貳年柒月。未│
 │    ├──────┤重量約1公克 │          │，與李孟蘋持用│扣案之販賣第三級│
 │    │臺南市佳里區│）          │          │之門號00000000│毒品所得新臺幣肆│
 │    │某「全家便利│            │          │21號行動電話聯│佰元沒收，如全部│
 │    │商店」      │            │          │絡，並約定交易│或一部不能沒收時│
 │    │            │            │          │地點、價格、數│，以其財產抵償之│
 │    │            │            │          │量後進行交易。│。              │
 ├──┼──────┼──────┼─────┼───────┼────────┤
 │ 五 │99年3月30日 │以400元之價 │楊政文    │由楊政文以其持│李孟蘋犯販賣第三│
 │    │凌晨        │格販賣第三級│          │用之門號091565│級毒品罪，處有期│
 │    ├──────┤毒品愷他命（│          │1780號行動電話│徒刑貳年柒月。未│
 │    │臺南市佳里區│重量約1公克 │          │，與李孟蘋持用│扣案之販賣第三級│
 │    │光復路附近  │）          │          │之門號00000000│毒品所得新臺幣肆│
 │    │            │            │          │21號行動電話聯│佰元沒收，如全部│
 │    │            │            │          │絡，並約定交易│或一部不能沒收時│
 │    │            │            │          │地點、價格、數│，以其財產抵償之│
 │    │            │            │          │量後進行交易。│。              │
 ├──┼──────┼──────┼─────┼───────┼────────┤
 │ 六 │99年4月5日凌│以400元之價 │楊政文    │由楊政文以其持│李孟蘋犯販賣第三│
 │    │晨          │格販賣第三級│          │用之門號091565│級毒品罪，處有期│
 │    │            │毒品愷他命（│          │1780號行動電話│徒刑貳年柒月。未│
 │    ├──────┤重量約1公克 │          │，與李孟蘋持用│扣案之販賣第三級│
 │    │臺南市佳里區│）          │          │之門號00000000│毒品所得新臺幣肆│
 │    │速食餐廳「麥│            │          │21號行動電話聯│佰元沒收，如全部│
 │    │當勞」      │            │          │絡，並約定交易│或一部不能沒收時│
 │    │            │            │          │地點、價格、數│，以其財產抵償之│
 │    │            │            │          │量後進行交易。│。              │
 ├──┼──────┼──────┼─────┼───────┼────────┤
 │ 七 │99年3月27日 │以2000元之價│呂福生    │由呂福生以其持│李孟蘋犯販賣第三│
 │    │晚間9時50分 │格販賣第三級│          │用之門號093638│級毒品罪，處有期│
 │    │許          │毒品愷他命（│          │2984號行動電話│徒刑貳年柒月。未│
 │    ├──────┤重量不詳）  │          │，與李孟蘋持用│扣案之販賣第三級│
 │    │臺南市中西區│            │          │之門號00000000│毒品所得新臺幣貳│
 │    │「愛閣汽車旅│            │          │21號行動電話聯│仟元沒收，如全部│
 │    │館」        │            │          │絡，並約定交易│或一部不能沒收時│
 │    │            │            │          │地點、價格、數│，以其財產抵償之│
 │    │            │            │          │量後進行交易。│。              │
 ├──┼──────┼──────┼─────┼───────┼────────┤
 │ 八 │99年3月30日 │以1000元之價│郭明洲    │經由證人楊政文│李孟蘋犯販賣第三│
 │    │晚間9時許   │格販賣第三級│          │之介紹而向被告│級毒品罪，處有期│
 │    ├──────┤毒品愷他命（│          │李孟蘋購買（詳│徒刑貳年柒月。未│
 │    │臺南市土城「│重量不詳）  │          │如犯罪事實一(六)│扣案之販賣第三級│
 │    │台糖加油站」│            │          │(2)所示）      │毒品所得新臺幣壹│
 │    │            │            │          │              │仟元沒收，如全部│
 │    │            │            │          │              │或一部不能沒收時│
 │    │            │            │          │              │，以其財產抵償之│
 │    │            │            │          │              │。              │
 ├──┼──────┼──────┼─────┼───────┼────────┤
 │ 九 │99年4月2日前│以2000元之價│毛昭文    │由毛昭文以其持│李孟蘋犯販賣第三│
 │    │某日某時許  │格販賣第三級│          │用之門號093999│級毒品罪，處有期│
 │    ├──────┤毒品愷他命（│          │7809號行動電話│徒刑貳年柒月。未│
 │    │臺南市佳里區│重量不詳）  │          │，與李孟蘋持用│扣案之販賣第三級│
 │    │佳南路590巷3│            │          │之門號0000000 │毒品所得新臺幣貳│
 │    │號毛昭文住處│            │          │221號行動電話 │仟元沒收，如全部│
 │    │附近        │            │          │聯絡，並約定交│或一部不能沒收時│
 │    │            │            │          │易地點、價格、│，以其財產抵償之│
 │    │            │            │          │數量後進行交易│。              │
 │    │            │            │          │。            │                │
 └──┴──────┴──────┴─────┴───────┴────────┘
 附表六（無罪部分）
 ┌──┬─────┬──────┬────┬──────────┬────┐
 │編號│  時  間  │  地    點  │出售者  │價格（新臺幣）、重量│ 買毒者 │
 ├──┼─────┼──────┼────┼──────────┼────┤
 │ 一 │99年3月10 │臺南市某處( │李俊慶  │以400元之價格販賣第 │黃伯軒  │
 │    │日23時30分│李俊慶上班之│        │三級毒品K他命       │        │
 │    │許        │酒店)       │        │                    │        │
 ├──┼─────┼──────┼────┼──────────┼────┤
 │ 二 │99年農曆3 │臺南市學甲區│李孟蘋  │以4000元之價格販賣第│黃欽德  │
 │    │月某日    │某處        │        │三級毒品K他命       │        │
 ├──┼─────┼──────┼────┼──────────┼────┤
 │ 三 │99年5月中 │臺南市○○路│方漢麟  │以6000元之價格販賣第│莊雅雯  │
 │    │某日      │270巷73弄2號│        │三級毒品K他命(重量約│        │
 │    │          │方漢麟住處  │        │20 公克)            │        │
 ├──┼─────┼──────┼────┼──────────┼────┤
 │ 四 │99年7月22 │臺南市南區國│方漢麟  │以2000元之價格販賣第│林育朋  │
 │    │日下午10時│民路270巷73 │        │三級毒品K他命(重量約│        │
 │    │許        │弄2號方漢麟 │        │5公克)              │        │
 │    │          │住處        │        │                    │        │
 ├──┼─────┼──────┼────┼──────────┼────┤
 │ 五 │99年7月27 │臺南市南區國│方漢麟  │以1700元之價格販賣第│施建平  │
 │    │日凌晨    │民路270巷73 │        │三級毒品K他命(重量約│        │
 │    │          │弄2號方漢麟 │        │5公克)              │        │
 │    │          │住處        │        │                    │        │
 └──┴─────┴──────┴────┴──────────┴────┘
附表七
 ┌──┬────────────┬──────┐
 │編號│ 物品名稱               │持有人      │
 ├──┼────────────┼──────┤
 │ 一 │K他命1包（毛重2.94公克）│莊雅雯      │
 ├──┼────────────┼──────┤
 │ 二 │一粒眠1包(毛重4.6公克)  │莊雅雯      │
 ├──┼────────────┼──────┤
 │    │K他命施用工具1組（含吸管│莊雅雯      │
 │ 三 │1支、研磨盆）           │            │
 ├──┼────────────┼──────┤
 │    │行動電話1 具（含門號0931│莊雅雯      │
 │ 四 │312604、0000000000號SIM │            │
 │    │卡各1張）               │            │
 ├──┼────────────┼──────┤
 │ 五 │記帳本1本               │莊雅雯      │
 ├──┼────────────┼──────┤
 │ 六 │子彈1顆                 │施建平      │
 ├──┼────────────┼──────┤
 │ 七 │吸食器1組               │施建平      │
 ├──┼────────────┼──────┤
 │ 八 │鏟子1支                 │施建平      │
 ├──┼────────────┼──────┤
 │ 九 │夾鏈袋4包               │施建平      │
 ├──┼────────────┼──────┤
 │ 十 │非制式子彈1顆           │施建平      │
 │    │                        │(施建平所涉 │
 │    │                        │非法持有子彈│
 │    │                        │之部分，另併│
 │    │                        │案由臺灣臺南│
 │    │                        │地方法院審理│
 │    │                        │)           │
 ├──┼────────────┼──────┤
 │ 十一 │行動電話1具（含門號09898│施建平      │
 │    │90066號SIM卡1張）       │            │
 ├──┼────────────┼──────┤
 │ 十二 │電子秤1台               │施建平      │
 │    │                        │（起訴書誤載│
 │    │                        │為林育朋所有│
 │    │                        │）          │
 ├──┼────────────┼──────┤
 │ 十三 │行動電話1 具（含門號0916│林育朋      │
 │    │850453號SIM卡1張、序號35│            │
 │    │000000000000 號)        │            │
 ├──┼────────────┼──────┤
 │ 十四 │行動電話1 具（含門號0931│李俊慶      │
 │    │035752號SIM卡1張、序號35│            │
 │    │000000000000000號）     │            │
 ├──┼────────────┼──────┤
 │ 十五 │行動電話1 具（含門號0915│楊政文      │
 │    │651780號SIM卡1張、序號  │            │
 │    │000000000000000號）     │            │
 └──┴────────────┴──────┘
附表八：販賣毒品所得之沒收
 ┌──┬───┬───────┬──────────┐
 │編號│ 被告 │  沒收總金額  │      沒收方式      │
 ├──┼───┼───────┼──────────┤
 │ 一 │莊雅雯│新臺幣貳仟肆佰│附表一（甲）編號二：│
 │    │      │元            │販賣所得新臺幣貳仟元│
 │    │      │              │與李孟蘋、趙偉翔連帶│
 │    │      │              │沒收，如全部或一部不│
 │    │      │              │能沒收時，以其三人財│
 │    │      │              │產連帶抵償之。      │
 │    │      │              ├──────────┤
 │    │      │              │附表一（甲）編號三：│
 │    │      │              │販賣所得新臺幣肆佰元│
 │    │      │              │與林育朋連帶沒收，如│
 │    │      │              │全部或一部不能沒收時│
 │    │      │              │，以其二人財產連帶抵│
 │    │      │              │償之。              │
 ├──┼───┼───────┼──────────┤
 │ 二 │林育朋│新臺幣肆仟陸佰│附表一（甲）編號一：│
 │    │      │元            │販賣所得新臺幣貳仟元│
 │    │      │              │與李孟蘋連帶沒收，如│
 │    │      │              │全部或一部不能沒收時│
 │    │      │              │，以其二人財產連帶抵│
 │    │      │              │償之。              │
 │    │      │              ├──────────┤
 │    │      │              │附表一（甲）編號三：│
 │    │      │              │販賣所得新臺幣肆佰元│
 │    │      │              │與莊雅雯連帶沒收，如│
 │    │      │              │全部或一部不能沒收時│
 │    │      │              │，以其二人財產連帶抵│
 │    │      │              │償之。              │
 │    │      │              ├──────────┤
 │    │      │              │附表二編號四：      │
 │    │      │              │販賣所得新臺幣柒佰元│
 │    │      │              │與施建平連帶沒收，如│
 │    │      │              │全部或一部不能沒收時│
 │    │      │              │，以其二人財產連帶抵│
 │    │      │              │償之。              │
 │    │      │              ├──────────┤
 │    │      │              │附表二編號二、三：  │
 │    │      │              │販賣所得共新臺幣壹仟│
 │    │      │              │伍佰元沒收，如全部或│
 │    │      │              │一部不能沒收時，以其│
 │    │      │              │二人財產連帶抵償之。│
 ├──┼───┼───────┼──────────┤
 │ 三 │李孟蘋│新臺幣壹萬壹仟│附表一（甲）編號一：│
 │    │      │肆佰元        │販賣所得新臺幣貳仟元│
 │    │      │              │與林育朋連帶沒收，如│
 │    │      │              │全部或一部不能沒收時│
 │    │      │              │，以其二人財產連帶抵│
 │    │      │              │償之。              │
 │    │      │              ├──────────┤
 │    │      │              │附表一（甲）編號二：│
 │    │      │              │販賣所得新臺幣貳仟元│
 │    │      │              │與莊雅雯、趙偉翔連帶│
 │    │      │              │沒收，如全部或一部不│
 │    │      │              │能沒收時，以其三人財│
 │    │      │              │產連帶抵償之。      │
 │    │      │              ├──────────┤
 │    │      │              │附表五編號一至九：  │
 │    │      │              │販賣所得共新臺幣柒仟│
 │    │      │              │肆佰元沒收，如全部或│
 │    │      │              │一部不能沒收時，以其│
 │    │      │              │財產抵償之。        │
 ├──┼───┼───────┼──────────┤
 │ 四 │趙偉翔│新臺幣貳仟元  │附表一（甲）編號二：│
 │    │      │              │販賣所得新臺幣貳仟元│
 │    │      │              │與李孟蘋、莊雅雯連帶│
 │    │      │              │沒收，如全部或一部不│
 │    │      │              │能沒收時，以其三人財│
 │    │      │              │產連帶抵償之。      │
 └──┴───┴───────┴──────────┘